【裁判字號】    98,訴,1242
【裁判日期】    990113
【裁判案由】    強盜等
【裁判全文】
臺灣高雄地方法院刑事判決              98年度訴字第1242號
公  訴  人  臺灣高雄地方法院檢察署檢察官
被      告  癸○○
指定辯護人  李育任律師
被      告  丙○○
指定辯護人  黃小舫律師
被      告  辛○○
選任辯護人  洪國欽律師
            蔡秋聰律師
被      告  丁○○
選任辯護人  張雙華律師
被      告  丑○○
指定辯護人  黃見志律師
被      告  甲○○
指定辯護人  歐陽珮律師
被      告  庚○○
上列被告等因強盜等案件，經檢察官提起公訴（98年度偵字第15
003 號、第22777 號、第26953 號），本院判決如下：
    主  文
癸○○犯如附表1 所示之陸罪，各處如附表1 所示之刑。應執行
有期徒刑拾參年捌月，扣案之癸○○合作金庫銀行存摺壹本沒收
。其餘被訴如附表8 編號2 、3 部分，無罪。
丙○○犯如附表2 編號3 、4 、6 、8 、10、11、13、15所示之
捌罪，均累犯，各處如附表2 編號3 、4 、6 、8 、10、11、13
、15所示之刑；又共同犯如附表2 編號1 、2 、5 、7 、9 、12
、14所示之柒罪，均累犯，各處如附表2 編號1 、2 、5 、7 、
9 、12、14所示之刑。應執行有期徒刑拾捌年陸月，扣案之癸○○合作金庫銀行存摺壹本、假髮壹頂，均沒收。其餘被訴如附表
8 編號1 、2 部分，無罪。
辛○○犯如附表3 編號3 、4 、5 、6 、8 、9 、10、11、12所
示之玖罪，均累犯，各處如附表3 編號3 、4 、5 、6 、8 、9
、10、11、12所示之刑；又共同犯如附表3 編號1 、2 、7 所示
之參罪，均累犯，各處如附表3 編號1 、2 、7 所示之刑。應執
行有期徒刑拾陸年拾月，扣案之癸○○合作金庫銀行存摺壹本、
假髮壹頂，均沒收。其餘被訴如附表8 編號1 、2 、5 部分，無
罪。
丁○○犯如附表4 編號1 、4 所示之貳罪，均累犯，各處如附表
4 編號1 、4 所示之刑；又共同犯附表4 編號2 、3 所示之貳罪
，均累犯，各處如附表4 編號2 、3 所示之刑。應執行有期徒刑
捌年捌月，扣案之假髮壹頂沒收。
丑○○犯如附表5 編號1 、2 、4 、6 、8 、9 、11所示之柒罪
，各處如附表5 編號1 、2 、4 、6 、8 、9 、11所示之刑；又
共同犯如附表5 編號3 、5 、7 、10所示之肆罪，各處如附表5
編號3 、5 、7 、10所示之刑。應執行有期徒刑拾陸年陸月，扣
案之癸○○合作金庫銀行存摺壹本沒收。其餘被訴如附表8 編號
2 、3 、4 部分，無罪。
甲○○犯如附表6 編號1 、2 、3 、4 、5 、7 、9 所示之柒罪
，各處如附表6 編號1 、2 、3 、4 、5 、7 、9 所示之刑；又
共同犯如附表6 編號6 、8 所示之貳罪，各處如附表6 編號6 、
8 所示之刑。應執行有期徒刑玖年捌月，扣案之癸○○合作金庫
銀行存摺壹本沒收。其餘被訴如附表8 編號2 、3 部分，無罪。
庚○○犯如附表7 編號2 、4 所示之貳罪，均累犯，各處如附表
7 編號2 、4 所示之刑；又共同犯附表7 編號1 、3 所示之貳罪
，均累犯，各處如附表7 編號1 、3 所示之刑。應執行有期徒刑
貳年陸月，扣案之假髮壹頂沒收。
    事  實
一、癸○○、丙○○、辛○○、丁○○、丑○○、甲○○、庚○○自幼均為瘖啞人，其中癸○○前因搶奪及竊盜案件，經臺
    灣高等法院臺中分院以96年度上訴字第808 號判決，判處有
    期徒刑3 年6 月、1 年，應執行有期徒刑4 年確定，嗣其前
    開竊盜案件經減刑為有期徒刑6 月，並與上開搶奪案件定應
    執行刑為有期徒刑3 年8 月，入監服刑後，於民國97年12月
    26日獲得假釋出監（假釋期滿日期為99年3 月28日，現仍在
    假釋期間）；丙○○前因偽造署押案件，經本院以88年度訴
    字第919 號判決，判處有期徒刑6 月確定，另因搶奪案件，
    經臺灣高等法院高雄分院以89年度上訴字第143 號判決，判
    處有期徒刑1 年10月確定，又因強盜案件，經臺灣臺中地方
    法院以89年度訴字第2066號判決，判處有期徒刑6 年確定，
    上開案件並經臺灣臺中地方法院以90年度聲字第2179號裁定
    ，定應執行刑為有期徒刑8 年，於94年6 月22日獲得假釋出
    監，嗣於96年7 月5 日假釋期滿未經撤銷而視為執行完畢；
    辛○○前因強盜案件，經臺灣高等法院臺中分院以94年度上
    訴字第2232號判決，判處有期徒刑2 年8 月確定，入監服刑
    後，於97年5 月6 日獲得假釋出監，嗣於97年8 月1 日假釋
    期滿未經撤銷而視為執行完畢；丁○○前因強盜案件，經最
    高法院以94年度台上字第4986號判決，判處有期徒刑2 年8
    月確定，入監服刑後，於95年12月11日獲得假釋出監，嗣於
    97年2 月15日假釋期滿未經撤銷而視為執行完畢；丑○○前
    因竊盜案件，經臺灣高等法院以89年度上更二字第652 號判
    決、臺灣高等法院臺南分院以90年度上易字第494 號判決，
    分別判處有期徒刑7 月、8 月確定，另因強盜、搶奪等案件
    ，經最高法院以92年度台上字第784 號判決、臺灣臺南地方
    法院以89年度訴字第807 號判決，分別判處有期徒刑7 年5
    月、1 年6 月、1 年確定，上開案件嗣經臺灣高等法院以96
    年度聲減字第4903號裁定，就符合減刑要件部分予以減刑，
    並定應執行刑為有期徒刑9 年，於97年6 月24日獲得假釋出
    監（假釋期滿日期為98年8 月29日，現已遭撤銷假釋）；庚○○前因竊盜案件，經臺灣高等法院以89年度上更二字第65
    2 號判決，判處有期徒刑6 月確定，另因搶奪等案件，經最
    高法院以92年度台上字第784 號判決、臺灣臺南地方法院以
    89年度訴字第807 號判決，分別判處有期徒刑1 年4 月、10
    月確定，並經臺灣高等法院以92年度聲字第460 號裁定，就
    上開案件定應執行刑為有期徒刑2 年4 月，又因竊盜案件，
    經臺灣臺南地方法院以93年度易字第845 號判決，判處有期
    徒刑6 月確定，並與前揭定執行刑部分接續執行，於94年6
    月21日獲得假釋出監，嗣於95年2 月4 日假釋期滿未經撤銷
    而視為執行完畢。詎渠等均不知悔改，先後為下列行為：
（一）丙○○、辛○○及丑○○（所涉竊盜部分，未經起訴，應
      由檢察官另行處理）共同基於意圖為自己不法所有而竊盜
      之犯意聯絡，為日後犯案使用，乃在丙○○之策劃下，於
      98年2 月4 日前某時，由丑○○以網路即時簡訊（即俗稱
      之MSN ）通知辛○○竊取機車車牌，辛○○接獲通知後，
      即於98年2 月4 日某時許，在台中縣烏日鄉高鐵車站附近
      ，持客觀上足供為兇器使用之扳手1 支，自陳建龍所有之
      車牌號碼070-CBE 號重型機車上，竊取該機車車牌1 面得
      手，另自楊峻逢所有之車牌號碼CA6-350 號重型機車上，
      竊取該機車車牌1 面得手。而甲○○知悉上開070-CBE 號
      、CA6-350 號機車車牌，均係來源不明之贓物，仍基於收
      受贓物之犯意，於辛○○竊得上開車牌後至98年2 月5 日
      上午間某時，在某不詳處所，以將上開車牌懸掛於機車上
      再予騎乘作案之方式，收受該等車牌。丙○○、丑○○、
      甲○○、辛○○復共同基於意圖為自己不法所有而強盜之
      犯意聯絡，於98年2 月5 日上午某時許，先由丙○○與丑
      ○○至第一銀行歸仁分行外（址設台南縣歸仁鄉○○路○
      段55號），觀察他人提領款項情形，以挑選作案目標，適
      有陳瓊媛在該銀行提領現金新臺幣（下同）97萬元後，騎
      乘機車離開，丙○○、丑○○認為有機可乘，遂通知甲○○、辛○○2 人，並由丑○○騎乘懸掛上開CA6-350 號車
      牌之機車搭載丙○○，而由辛○○騎乘懸掛上開070-CBE
      號車牌之機車搭載甲○○，共同在後尾隨陳瓊媛。嗣約於
      同日上午11時20分許，陳瓊媛車行至台南縣歸仁鄉○○○
      路○ 段98號前，丙○○、丑○○、甲○○、辛○○認該處
      適合下手，乃由辛○○、甲○○在後接應，而由丑○○騎
      乘前開機車自後逼近陳瓊媛，再由丙○○以猛力拉扯陳瓊
      媛機車尾端扶手之強暴方式，使陳瓊媛人車倒地，丙○○
      旋即利用陳瓊媛倒地後不能抗拒之際，強行扯斷陳瓊媛置
      放在機車腳踏板處、以掛勾勾住之紅色手提包1 只（內有
      行動電話1 具、存摺2 本、支票託收簿1 本、現金97萬23
      3 元），而強行取得該皮包及其內物品，得手之後，渠4
      人旋即逃離該處，嗣並分取其內現金花用。
（二）癸○○、丙○○、丑○○、甲○○、辛○○共同基於意圖
      為自己不法所有而強盜之犯意聯絡，推由癸○○於98年3
      月30日下午某時許，至合作金庫銀行前鎮分行（址設高雄
      市前鎮區○○○路56號）內觀察他人提領款項情形，以挑
      選作案目標，適有蔡鎮宇在該銀行內提領現金45萬元後，
      駕駛自小客車離開，癸○○認為有機可乘，隨即以行動電
      話發送簡訊之方式，通知在外等候之丙○○。丙○○接獲
      癸○○通知後，隨即與丑○○、甲○○、辛○○分乘2 輛
      車牌號碼不詳之機車在後尾隨。嗣於同日下午2 時50分許
      ，蔡鎮宇進入位在高雄市○鎮區○○街125 號之「華喜爌
      肉店」內用餐，並將裝有前開45萬元現金之斜背袋1 個，
      斜背在身上而背對馬路坐在該店內用餐，丙○○、丑○○
      、甲○○、辛○○見狀，認為已適合下手，遂由丑○○、
      甲○○、辛○○在外接應、把風，而由丙○○進入上開店
      內，以自後猛推蔡鎮宇之強暴方式，致蔡鎮宇連同桌子均
      往前翻倒在地而不能抗拒，丙○○即趁此機會，強行取走
      蔡鎮宇所有之前開斜背袋1 只（內有行動電話1 具、證件
      、存摺、現金45萬元）。得手之後，丙○○、丑○○、甲○○、辛○○4 人旋即騎乘機車逃離該處，嗣並與癸○○
      分取其內現金花用。
（三）丙○○、丑○○及癸○○、甲○○、辛○○（後3 人所涉
      收受贓物部分，未經起訴，應由檢察官另行處理）均知悉
      623-CPD 號機車車牌1 面，係來源不明之贓物（原所有人
      係鐵經宇，於98年4 月1 日夜間10時許至98年4 月2 日上
      午7 時許間某時，在桃園縣龜山鄉○○路281 巷36弄10號
      地下室失竊），仍共同基於收受贓物之犯意聯絡，於上開
      車牌失竊後至98年4 月3 日上午間某時，在某不詳處所，
      以將上開車牌懸掛於機車上再予騎乘作案之方式，收受該
      機車車牌。癸○○、丙○○、丑○○、甲○○、辛○○復
      共同基於意圖為自己不法所有而搶奪之犯意聯絡，推由癸○○於98年4 月3 日上午某時許，至合作金庫銀行五甲分
      行（址設高雄縣鳳山市○○○路164 號），將其所有之合
      作金庫銀行存摺（即如附表9 編號25所示之物）插入該分
      行補摺機使用，而以假藉補登存摺資料方式，觀察他人提
      領款項情形，以挑選作案目標，適有楊佳樺在該銀行提領
      現金30萬元後，騎乘機車離開，癸○○認為有機可乘，隨
      即以其持用之0000000000號行動電話，發送簡訊至丙○○
      所持用0000000000號行動電話之方式，通知在外等候之丙○○。丙○○接獲癸○○通知後，隨即由丑○○騎乘機車
      搭載丙○○、由辛○○騎乘機車搭載甲○○在後尾隨楊佳
      樺（其中1 輛機車懸掛上開623-CPD 號車牌，另1 輛機車
      車牌號碼不詳）。嗣於同日上午11時20分許，楊佳樺返家
      至高雄縣鳳山市○○路109 號前停車，並自其機車置物箱
      內取出布質包包1 個（內有現金30萬元、存摺、印章及其
      他證件），丙○○、丑○○、甲○○、辛○○認為該處適
      合下手，乃由辛○○、甲○○在後接應，而由丑○○騎乘
      前開機車靠近楊佳樺，再由丙○○趁楊佳樺不及防備之際
      ，搶奪楊佳樺所有之上開布質包包及其內物品，得手之後
      ，丙○○、丑○○、甲○○、辛○○4 人旋即騎乘機車逃
      離該處，嗣並與癸○○分取其內現金花用。
（四）丙○○、丑○○及癸○○、甲○○、辛○○（後3 人所涉
      收受贓物部分，未經起訴，應由檢察官另行處理）均知悉
      7HK-992 號機車車牌1 面，係來源不明之贓物（原所有人
      係劉先佑，於98年4 月3 日下午5 時30分許前某時，在高
      雄縣鳳山市○○○路93號前失竊），仍共同基於收受贓物
      之犯意聯絡，於上開車牌失竊後至98年4 月10日上午間某
      時，在某不詳處所，以將上開車牌懸掛於機車上再予騎乘
      作案之方式，收受該車牌。癸○○、丙○○、丑○○、甲○○、辛○○復共同基於意圖為自己不法所有而搶奪之犯
      意聯絡，推由癸○○於98年4 月10日上午某時，至台灣銀
      行五甲分行（址設高雄縣鳳山市○○○路168 號）內觀察
      他人提領款項情形，以挑選作案目標，適有陳秀幸在該銀
      行提領現金100 萬元後，騎乘機車離開，癸○○認為有機
      可乘，隨即以上開0000000000號行動電話發送簡訊至丙○○所持用0000000000號行動電話之方式，通知在外等候之
      丙○○。丙○○接獲癸○○通知後，隨即由丑○○騎乘機
      車搭載丙○○、由辛○○騎乘機車搭載甲○○在後尾隨陳
      秀幸（其中1 輛機車懸掛上開7HK-992 號車牌，另1 輛機
      車車牌號碼不詳）。嗣於同日上午11時50分許，陳秀幸騎
      乘機車回到其上班之「杏和醫院」門口（址設高雄縣鳳山
      市○○○路389 號），並自其機車置物箱內取出以牛皮紙
      袋盛裝之前開100 萬元現金，夾在左側腋下，欲過馬路到
      「杏和醫院附設護理之家」時，丙○○、丑○○、甲○○
      、辛○○認為該處適合下手，乃由辛○○、甲○○在後接
      應，而由丑○○騎乘前開機車靠近陳秀幸，再由丙○○趁
      陳秀幸不及防備之際，搶奪上開以牛皮紙袋盛裝之100 萬
      元現金，得手後丙○○、丑○○、甲○○、辛○○4 人旋
      即騎乘機車逃離該處，嗣並與癸○○分取其內現金花用。
（五）丙○○、丑○○、甲○○、辛○○及癸○○（其中癸○○
      所涉收受贓物部分，未經起訴，應由檢察官另行處理）均
      知悉BPZ-307 號、F52-896 號機車車牌，係來源不明之贓
      物（原所有人係羅元佑，於98年4 月26日下午3 時許前某
      時，在台北縣新莊市○○路388 號前失竊），仍共同基於
      收受贓物之犯意聯絡，於上開車牌失竊後至98年5 月8 日
      下午間某時，在某不詳處所，以將上開車牌懸掛於機車上
      再予騎乘作案之方式，收受該等車牌。癸○○、丙○○、
      丑○○、甲○○、辛○○復共同基於意圖為自己不法所有
      而強盜之犯意聯絡，推由癸○○於98年5 月8 日下午某時
      ，至台灣銀行鳳山分行（址設高雄縣鳳山市○○路20號）
      內觀察他人提領款項情形，以挑選作案目標，適有寅○○
      在該銀行提領40萬元後，騎乘機車離開，癸○○認為有機
      可乘，隨即以0000000000號行動電話發送簡訊至丙○○所
      持用0000000000號行動電話之方式，通知在外等候之丙○○。丙○○接獲癸○○之通知後，隨即由丑○○騎乘懸掛
      上開BPZ-307 號車牌之機車搭載丙○○，而由辛○○騎乘
      懸掛上開F52-896 號車牌之機車搭載甲○○，共同在後尾
      隨寅○○。嗣於同日下午3 時27分許，寅○○騎乘機車行
      經高雄縣鳳山市○○路239 號前，丙○○、丑○○、甲○○、辛○○認為該處適合下手，乃由辛○○、甲○○共乘
      前開機車緊跟在鍾卉詒機車左後方以為包夾、接應，而由
      丑○○騎乘前開機車向寅○○右側逼近，並以手臂壓住寅
      ○○右手臂，使其無法操控機車油門及方向而逃離該處，
      再由丙○○出手強行拉扯寅○○環掛頸上，且遮掩在其外
      套內之側背包，致該側背包之背帶斷裂，而以此等強暴方
      式致使寅○○不能抗拒，強行取走該側背包（內有黑色長
      夾、名片夾各1 個、其所有之身分證、汽車駕照、健保卡
      、萬泰銀行金融卡及信用卡各1 張、印章1 個、行動電話
      1 具、現金400 元、汽車鑰匙1 副、其男友父親郭寶塔之
      台灣銀行存款簿1 本、印鑑章1 個及身分證1 張等物，至
      寅○○所領取之上開40萬元現金，因其於騎乘機車前，將
      之置放在機車置物箱內，是未一併遭強行取走），並致使
      寅○○人車倒地，受有之巨大臀部、右肩、右膝、右小腿
      、右足背、右手背、左膝擦挫傷等傷害。丙○○、丑○○
      、甲○○、辛○○4 人得手之後，旋即逃離該處。
（六）癸○○、丙○○、丑○○、辛○○、丁○○共同基於意圖
      為自己不法所有而強盜之犯意聯絡，推由癸○○於98年5
      月11日上午9 時許，至彰化銀行北台南分行（址設台南市
      ○○路○ 段367 號）觀察他人提領款項情形，以挑選作案
      目標，適有吳碧惠在該銀行提領現金52萬5975元（起訴書
      誤載為52萬7 千餘元），癸○○認為有機可乘，隨即以其
      持用之0000000000號行動電話，撥打至丙○○所持用之00
      00000000號行動電話，並以未接通而震動示意之方式，通
      知在外等候之丙○○可對之下手。嗣吳碧惠將該筆款項放
      在皮包內步行返家，其配偶林憲章並騎乘機車在其身旁相
      隨，丙○○則於接獲癸○○之通知後，隨即與丑○○、丁○○、辛○○分乘2 輛機車在後尾隨，其中丑○○騎乘某
      不詳車牌號碼之機車搭載丙○○，辛○○則騎乘另1 輛車
      牌號碼不詳之機車搭載丁○○。而於同日上午10時16分許
      ，吳碧惠步行至台南市○○路○ 段430 巷17號前，丙○○
      、丑○○、丁○○、辛○○認為該處適合下手，乃由辛○○、丁○○在後接應，丑○○則騎乘機車搭載丙○○接近
      吳碧惠左側，丙○○再出手強拉吳碧惠背在肩上之皮包（
      內有現金52萬6575元，除提領之上開52萬5975元外，皮包
      內原本即有600 元現金），然因吳碧惠予以反抗，乃遭丙○○出腳將其猛踢倒地之強暴方式，致其受有左側第5 及
      第6 根肋骨閉鎖性骨折、雙膝及右足擦傷、左手肘挫傷之
      傷害而無法抗拒（所受傷害部分，未據告訴），丙○○即
      趁此機會將上開皮包強行取走，此時，林憲章見到吳碧惠
      皮包遭強行取走，遂騎乘機車碰撞丑○○之機車，欲上前
      奪回皮包，然卻因而摔倒在地，並受有上肢、下肢挫傷、
      膝挫傷之傷害（所受傷害部分，未據告訴），嗣林憲章起
      身與丙○○、丑○○2 人拉扯，丁○○見狀，旋即下車將
      林憲章壓制在地，之後丙○○、丑○○、辛○○、丁○○
      4 人旋即逃離該處，並與癸○○分取前開現金花用。
（七）癸○○明知CP7-737 號機車車牌1 面，係來源不明之贓物
      （原所有人係楊原幟，於98年5 月13日下午6 時許至98年
      5 月14日上午9 時5 分許間某時，在桃園縣龜山鄉○○○
      路「華夏飯店」前失竊），仍基於收受贓物之犯意，於上
      開車牌失竊後至98年5 月15日上午11時30分許間某時，在
      某不詳處所，收受某不詳人所交付之上開機車車牌，並將
      之懸掛在其所騎乘之車牌號碼BHP-052 號機車上使用。
（八）辛○○基於意圖為自己不法所有之犯意，於98年6 月27日
      至98年7 月1 日上午8 時許間某時，在台中市○○○路大
      慶火車站旁，持客觀上足供為兇器使用之扳手1 支，自洪
      淑惠所有之車牌號碼GX5-763 號重型機車上，竊取該機車
      車牌1 面得手。而丙○○、丑○○、庚○○、甲○○均知
      悉上開GX5-763 號機車車牌，係來源不明之贓物，仍共同
      基於收受贓物之犯意聯絡，於辛○○竊得上開車牌後至98
      年7 月3 日上午間某時，在某不詳處所，以將上開車牌懸
      掛在機車上再予騎乘作案之方式，收受前開車牌。丙○○
      、丑○○、辛○○、庚○○、甲○○復共同基於意圖為自
      己不法所有而搶奪之犯意聯絡，推由庚○○於98年7 月3
      日上午某時許，至合作金庫銀行仁德分行（址設台南縣仁
      德鄉○○路○ 段4 號）內觀察他人提領款項情形，以挑選
      作案目標，適有吳英雪於同日上午11時20分許，在該銀行
      提領現金37萬元後，駕駛自用小客車離開，庚○○乃以手
      語比劃之方式，通知在外等候之丙○○等人。丙○○、丑
      ○○、甲○○、辛○○等人接獲庚○○之通知後，隨即由
      丙○○騎乘機車搭載丑○○（起訴書誤載為由丑○○騎乘
      機車搭載丙○○），辛○○則騎乘機車搭載甲○○（其中
      1 輛機車懸掛上開GX5-763 號車牌），共同在後尾隨吳英
      雪。嗣於同日上午11時51分許，吳英雪行至台南市○區○○街29號前下車，丙○○、丑○○、甲○○、辛○○認為
      該處適合下手，乃由辛○○、甲○○在後接應，而由丙○○騎乘前開機車靠近吳英雪，再由丑○○趁吳英雪不及防
      備之際，搶奪吳英雪提於左手之皮包1 只（內有現金44萬
      3000元、信用卡4 張、行動電話2 具、身分證、健保卡，
      其中現金部分，除吳英雪前開提領之37萬元外，其皮包內
      原本即另有7 萬3000元之現金），得手後丙○○、丑○○
      、甲○○、辛○○4 人旋即騎乘機車逃離該處，嗣並與庚○○分取上開現金花用。
（九）丁○○與辛○○（所涉竊盜部分，未經起訴，應由檢察官
      另行處理）共同基於意圖為自己不法所有而竊盜之犯意聯
      絡，於98年7 月16日前某時，由辛○○要求丁○○竊取機
      車車牌，以作為日後犯案時使用，嗣於98年7 月16日上午
      8 時前某時許，丁○○即在桃園縣八德市○○路、和平路
      口處，自蔡坤承所有之車牌號碼PJ5-810 號重型機車上，
      徒手竊取該機車車牌1 面得手；另於98年7 月17日上午9
      時30分前某時許，在台北縣鶯歌鎮○○路177 號前，自曾
      麗美所有之車牌號碼JB2-267 號重型機車上，徒手竊取該
      機車車牌1 面得手。
（十）丙○○、庚○○均知悉上開JB2-267 號機車車牌，係來源
      不明之贓物，仍共同基於收受贓物之犯意聯絡，於丁○○
      竊得上開車牌後至98年7 月24日下午間某時，在某不詳處
      所，以將上開車牌懸掛於機車上再予騎乘作案之方式，收
      受上開車牌。丙○○、辛○○、庚○○、丁○○復共同基
      於意圖為自己不法所有而搶奪之犯意聯絡，推由庚○○於
      98年7 月24日下午某時許，頭戴其所有之假髮1 頂（即如
      附表15編號4 所示之物）以改變其外貌，而至臺灣中小企
      業銀行林口分行（址設台北縣林口鄉○○路188 號）內觀
      察他人提領款項情形，以挑選作案目標，適有黃川宗在該
      銀行提領現金58萬元後，騎乘機車離開，庚○○乃以手語
      比劃之方式，通知在外等候之丙○○等人。丙○○、辛○○、丁○○等人接獲庚○○通知後，隨即分乘2 輛機車在
      後尾隨黃川宗，其中丁○○騎乘懸掛上開JB2-267 號車牌
      之機車搭載辛○○，丙○○則自行騎乘另1 輛車牌號碼不
      詳之機車。嗣於同日下午2 時30分許，黃川宗行至桃園縣
      龜山鄉○○○路與忠義路2 段路口處停車，並將裝有上開
      現金之背包自機車置物箱內取出揹在右肩上，丙○○、辛○○、丁○○認為適合下手，乃由丙○○在後接應，而由
      丁○○騎乘前開機車自後靠近黃川宗，再由辛○○趁黃川
      宗不及防備之際，下手搶奪黃川宗之上開背包，然因黃川
      宗予以反抗，致辛○○未能搶得上開背包而未遂，並與丁○○、丙○○旋即騎乘機車逃離該處。
二、嗣於98年5 月15日上午11時30分許，癸○○騎乘懸掛上開失
    竊之CP7-737 號車牌之機車，行經高雄縣鳳山市○○路與五
    甲一路路口時，當場為警查獲，並扣得如附表9 所示之物。
    另於98年7 月31日，警方人員循線查悉上情，陸續將丙○○
    、辛○○、庚○○、丁○○、丑○○、甲○○拘提到案，並
    分別扣得如附表10至附表15所示之物。
三、案經陳瓊媛、蔡鎮宇、陳秀幸、鍾卉詒告訴，及高雄縣政府
    警察局移送臺灣高雄地方法院檢察署檢察官偵查起訴。
    理  由
壹、對於證據能力之判斷
一、被告辛○○及其辯護人，以被告辛○○就前開犯罪事實（五
    ）及下述竊取被害人蔡鎮謙車牌、強盜告訴人乙○○財物等
    犯行（見無罪部分）於警詢、偵訊中之自白，係在看不清楚
    手語、看不懂筆錄，且又經警方人員告知若全部承認，即可
    代為向檢察官求情以獲得交保機會之情形下所為，而主張其
    上開警詢、偵訊中之自白，並無證據能力（見本院1 卷第20
    4 、205 頁）。經查，被告辛○○於警詢中之上開自白，經
    本院當庭勘驗此部分警詢錄影光碟結果，被告辛○○對於該
    次警詢時手語通譯所為之手語，均能理解其內容，且被告辛○○有疑問時，亦會以手語向該手語通譯表示糾正或提問，
    並無溝通上之問題乙情，有本院勘驗筆錄在卷可按（見本院
    1 卷第305 至312 頁），是顯無被告辛○○及其辯護人所稱
    ，被告辛○○於警詢中有看不清楚手語之情。又被告辛○○
    於偵訊中之上開自白，為手語通譯之人雖與其警詢中不同（
    見偵1 卷第186 、205 頁），然其所陳內容卻與其警詢中之
    自白無所歧異，足證其於偵訊中亦看不清楚手語之情，方能
    為內容相同之陳述。至於被告辛○○稱其看不懂筆錄部分，
    被告辛○○接受上開警詢、偵訊時，既均有手語通譯在場，
    則其回答警方人員及檢察官之提問時，當係基於手語通譯之
    翻譯而來，要與其是否能辨識筆錄內容無涉；且經本院勘驗
    被告辛○○上開警詢錄影光碟結果，其警詢筆錄之記載內容
    ，與其當時所回答之結論並無差誤之處；此外，被告辛○○
    及其辯護人亦未主張被告辛○○偵訊中所為上開自白之筆錄
    記載，與其當時真正之陳述內容有所歧異，故被告辛○○是
    否能瞭解筆錄之記載內容，要與其自白得否作為證據無關。
    末者，本件經被告辛○○之辯護人自行勘驗被告辛○○全部
    警詢錄影光碟之結果，過程中均未發現警方人員有何告知被
    告辛○○若承認全部犯行，即可代為向檢察官求情以獲得交
    保機會之對話（見本院1 卷第312 頁）；雖被告辛○○於其
    辯護人陳稱上情後，另辯稱：警察向伊為上開表示時，係於
    錄影之前，所以沒有錄到云云（見本院1 卷第312 頁），然
    依被告辛○○該次警詢筆錄之記載及本院前開勘驗其警詢錄
    影光碟之結果，製作該次警詢筆錄時，被告辛○○當時選任
    之辯護人有到場陪同，嗣於製作過程中方因另有事情要處理
    而離去（見偵1 卷第186 頁、本院卷第307 頁），則於被告
    辛○○之辯護人初始有到場陪同之情形下，衡情警方人員豈
    有可能向被告辛○○為前開表示，已徵被告辛○○所辯難以
    採信；再者，本院勘驗被告辛○○上開警詢錄影光碟時，發
    現其於製作上開警詢筆錄過程中，曾主動向警方人員陳稱：
    丙○○有說，如果出事了，要伊全部扛下來等語，是時警方
    人員隨即向被告辛○○表示：不要隨便亂扛，應該誰要負責
    ，就由誰負責等語（見本院1 卷第306 頁），益徵警方人員
    僅有要求被告辛○○據實以告，而無要求其承認全部所涉犯
    行之情；此外，被告辛○○於警詢中，曾經警方人員詢問其
    有無涉犯另2 起於98年2 月27日、98年3 月10日發生之搶案
    ，而其當時否認有參與該2 起犯行（見偵1 卷第221 頁），
    此情亦可證被告辛○○為前開自白時，警方人員並未向被告
    辛○○為上開表示，且被告辛○○亦未曾誤認承認全部犯行
    後，即可獲得交保機會，否則其於該次警詢中，亦應就上開
    2 起搶案為承認之陳述。至於被告辛○○於本院審理中另陳
    稱：警察有嚇唬伊要「全部承認」，不然就會被判很重，伊
    才會於警詢中承認云云（見本院3 卷第398 頁），然對於此
    情，被告辛○○於本院準備程序中係謂：警察有告訴伊，因
    為伊犯的罪很重，如果沒有承認的話會更重，除此之外，警
    察詢問的過程中，並沒有其他會讓伊感到害怕的情形等語（
    見本院1 卷205 頁），是被告辛○○就其是否因遭警員以「
    不承認就會被判很重」之說詞，而勸說其承認「全部」犯行
    乙節，先後所述並不一致，已難採信其辯詞；況警方人員於
    製作被告辛○○筆錄過程中，有向被告辛○○表示不要隨便
    亂扛罪責，且被告辛○○實際上亦未就警方人員懷疑其涉案
    部分，予以全部承認，均如前所述，足認被告辛○○此部分
    所辯，要與事實不符，自屬無可採信。綜上，被告辛○○於
    警詢、偵訊中之上開自白，均係基於自由意思下所為，並無
    何被告辛○○及其辯護人所主張無證據能力之情，而依卷內
    所存證據，本院亦未發現有其他應排除被告辛○○上開自白
    之證據能力之狀況，是其該等自白，自均應具有證據能力。
二、按被告以外之人於審判外之言詞或書面陳述，除法律有規定
    者外，不得作為證據，刑事訴訟法第159 條第1 項固定有明
    文。考諸上開規定之立法意旨，係在排除傳聞證據，落實直
    接審理主義、言詞審理主義，及確保當事人之反對詰問權。
    又被告以外之人於司法警察官、司法警察調查中之陳述，性
    質上固屬傳聞證據，惟依刑事訴訟法第229 條至第231 條之
    1 之規定，司法警察官、司法警察具有調查犯罪嫌疑人犯罪
    情形及蒐集證據等職權，若其等所作之筆錄毫無例外全無證
    據能力，當有悖於刑事訴訟實體真實發見之訴訟目的，是為
    補救上開採納傳聞法則，造成之不合理情形，另增定刑事訴
    訟法第159 條之2 規定：「被告以外之人於檢察事務官、司
    法警察官或司法警察調查中所為之陳述，與審判中不符時，
    其先前之陳述具有較可信之特別情況，且為證明犯罪事實存
    否所必要者，得為證據」，是於符合前開法律所列條件下，
    仍承認上開陳述之證據適格。而證人「先前不一致之陳述」
    ，係指先前於審判外陳述之人現於法院作證，且該審判外之
    陳述與該證人於審判中之證詞相較有不一致之情形。而因該
    證人既於審判中作證，即處於法院得親自觀察證人前後陳述
    不一致之反應，以判斷何者較為可採，且就詰問而言，因該
    證人現於法院作證，被告不但得對證人現在之證詞進行詰問
    ，亦得對其先前所為不一致之陳述為詰問。因此，法院於審
    理時既已賦予被告（或其辯護人）於審判中親自詰問證人之
    機會，被告（或其辯護人）對於該證人於警詢、偵查、或審
    理中所為不利於被告之證述，均有表示意見之機會，則此時
    ，如法院認為先前之陳述較可信、更有證據價值時，自得為
    證據，而就其陳述之內容何者較為可信以為判斷，此亦為刑
    事訴訟法第159 條之2 對於傳聞法則為例外規定之意旨。此
    外，刑事訴訟法第159 條之2 規定所謂具有可信之特別情況
    ，屬證據能力要件，法院應比較前後陳述之外部情況（如時
    間之間隔、有意識地迴避、受不當外力干擾、事後串謀、自
    首或立即反應所知等）進行比較，以資決定何者外部情況具
    有可信性。若陳述係在特別可信之情況下所為，虛偽陳述之
    危險性不高，雖係審判外陳述，或未經被告反對詰問，仍得
    承認其證據能力。本件被告癸○○、丙○○、丑○○、甲○○及渠等辯護人雖均主張：被告辛○○於警詢中之證述，屬
    被告以外之人於審判外之陳述，無證據能力，不得作為證據
    等語。惟查，本件被告辛○○係被告癸○○、丙○○、丑○○、甲○○是否涉犯本件被訴犯行之重要證人，且被告辛○○於警詢中，原係陳稱被告癸○○、丙○○、丑○○、甲○○等人有參與本件之被訴犯行，而嗣後於本院審理中，卻就
    被告癸○○、丙○○、丑○○、甲○○等人否認之被訴犯行
    部分，變異前詞而謂渠等均未參與該等犯行，顯係就案情有
    重要關係之事項為前後不符之陳述。而被告辛○○於警詢中
    接受詢問時，係出於自由意思下所為，業如前述，且當時係
    在其與被告癸○○、丑○○、甲○○等人，均遭羈押並禁止
    接見通信之情形下，就警方人員詢問之問題為立即反應之陳
    述，相較其在本院審理時，已經解除禁止接見通信，且係在
    其他被告面前，當庭指述渠等是否參與犯案，依其外部情況
    ，顯有受不當外力干擾，內在之壓力及事後串謀之可能性，
    而此由被告辛○○於甫經移審本院而接受訊問時，尚指稱癸○○、丙○○、丑○○、甲○○等人參與大部分犯行（見本
    院1 卷第66至68頁），而嗣於作證時方翻異前詞；甚而於以
    證人身分作證時，附和其他被告之辯詞，將部分犯行推稱係
    已經死亡，且於案發當時，因身患重症住院接受治療而衡情
    不可能參與犯案之陳政勳所參與（此部分詳後述）等情，均
    足為佐，堪認被告辛○○於警詢中之陳述具有特別可信之情
    況，且為證明被告癸○○、丙○○、丑○○、甲○○等人犯
    罪事實之存否所不可欠缺，依刑事訴訟法第152 條之2 關定
    ，應具有證據能力，被告癸○○、丙○○、丑○○、甲○○
    及渠等辯護人上開主張，尚無足採。
三、按被告以外之人於偵查中向檢察官所為之陳述，除顯有不可
    信之情況者外，得為證據，刑事訴訟第159 條之1 第2 項分
    別定有明文。又刑事訴訟法第158 條之3 所謂證人依法應具
    結而未具結者，其證言不得作為證據，係指檢察官或法官以
    「證人身分」傳喚被告以外之人（如證人、告發人、告訴人
    、被害人、共犯或共同被告）到庭作證，或到庭後轉換為「
    證人身分」為調查時，始應依法命於供前或供後具結，其陳
    述方得作為證據，故若非以「證人身分」訊問，即與「依法
    應具結」之要件不合，未命具結，純屬檢察官或法官調查證
    據職權之適法行使，當無違法可言（最高法院98年台上字第
    663 號判決意旨參照）。本件被告等人（對其他被告而言，
    亦屬被告以外之人）於偵訊中，就檢察官訊問所為之陳述，
    雖未經具結，惟渠等當時係以被告身分為供述，且依卷內所
    存證據，亦未顯示該等陳述有何顯不可信之情況，依前揭說
    明，上開陳述自應具有證據能力。
四、本件被告辛○○、丁○○、告訴人鍾卉詒、乙○○及其他告
    訴人、被害人、證人於檢察官偵查中所為之證述內容，業經
    渠等具結擔保該等證詞之真實性，其中被告辛○○、丁○○
    、告訴人鍾卉詒、乙○○復於本院審理中到庭接受詰問，對
    被告之詰問權已有所保障，而其他告訴人、被害人、證人於
    偵訊中之證詞，經本院提示後，檢察官、全部被告及其辯護
    人則均對其證據能力不爭執，而綜合本案全部卷證，並無發
    現上開證述有顯不可信之情事，復與本案相關之待證事實具
    有關連性，依前揭刑事訴訟法第159 條之1 第2 項規定，該
    等證述自均應具有證據能力。
五、行動電話之通聯紀錄，乃該行動電話門號所屬電信業者之電
    腦系統，就該行動電話門號所為每次通話之紀錄，非屬供述
    證據，不適用傳聞法則。又錄影監視畫面、相片等物，均係
    利用機械力攝錄畫面後，再將該等畫面客觀、自然呈現之物
    ，此與「供述證據」係供述者對於有關體驗之事實，經由知
    覺、記憶、表現、敘述或敘述性動作等過程予以傳達者自為
    不同，其本質上屬物證之一種，非屬供述證據，不適用傳聞
    法則。是本件卷附之行動電話通聯紀錄、監視錄影翻拍相片
    、蒐證相片，既與被告等人本件犯行有相當之關聯性，且非
    不法取得，自應具有證據能力。
六、按被告以外之人於審判外之陳述，雖不符前4 條之規定，而
    經當事人於審判程序同意作為證據，法院審酌該言詞陳述或
    書面陳述作成時之情況，認為適當者，亦得為證據。當事人
    、代理人或辯護人於法院調查證據時，知有第159 條第1 項
    不得為證據之情形，而未於言詞辯論終結前聲明異議者，視
    為有前項之同意，刑事訴訟法第159 條之5 亦定有明文。本
    件卷內所存其他被告以外之人於審判外之言詞、書面陳述，
    均未經檢察官、全部被告及其辯護人，於本院審理過程中聲
    明異議，本院並審酌該等言詞及書面陳述作成時之情況均屬
    正常，所取得過程並無瑕疵，且與本案相關之待證事實具有
    關連性，認適當作為證據，依前開刑事訴訟法第159 條之5
    之規定，認上開陳述均具有證據能力。
貳、實體方面
（壹）有罪部分
一、前揭犯罪事實（七）所示犯行，業據被告癸○○於本院審理
    中坦承不諱，核與被害人楊原幟於警詢、偵訊中所述情節相
    符（見偵1 卷第34、35頁、第243 、244 頁），並有被害人
    楊原幟出具之贓物認領保管單在卷可稽（見偵1 卷第37頁）
    及如附表9 編號1 所示之CP7-737 號機車車牌扣案足憑，堪
    以認定。至被告癸○○陳稱上開車牌，係由綽號阿中之陳政
    勳，於98年5 月15日上午9 時許，在高雄火車站前之便利商
    店所交付云云（見偵1 卷第94頁、本院3 卷第518 頁），然
    被告癸○○所稱之陳政勳，於98年4 月14日至98年6 月12日
    期間，均因惡性腫瘤而在馬偕紀念醫院淡水分院住院接受治
    療，並於98年6 月12日因上開病症死亡，有馬偕紀念醫院淡
    水分院出具之死亡證明書（見本院2 卷第153 頁）、陳政勳
    在上開醫院接受治療之病歷資料（見本院2 卷第187-2 至18
    7-39頁）、中央健康保險局高屏分局所檢送之陳政勳於98年
    間之就醫資料（見本院2 卷第183 至186 頁）在卷可稽，衡
    情其實無可能於前開時、地，交付上開機車車牌與被告癸○○，再佐以被告癸○○多有將自己或其他同案被告被訴犯行
    ，推稱係陳政勳所為之情（詳下述），足見其此部分陳述，
    要與事實不符，自無從予以採認，併此敘明。
二、關於犯罪事實（八）部分
（一）前揭犯罪事實（八）所示之竊盜及搶奪犯行，業據被告辛○○、丙○○、丑○○、庚○○、甲○○於本院審理中均
      坦承不諱，核與被害人洪淑惠於偵訊中（見偵1 卷第349
      頁）、被害人吳英雪於警詢、偵訊中之證述情節相符（見
      偵2 卷第171 至173 頁、偵1 卷第349 、350 頁），並有
      案發現場監視錄影翻拍相片在卷可稽（見偵2 卷第174 、
      175 頁、偵4 卷第137 、138 頁），則被告辛○○、丙○○、丑○○、庚○○、甲○○前開自白均與事實相符，堪
      以採信，渠5 人此部分犯行事證明確，足堪認定。公訴意
      旨雖認被告庚○○於98年7 月3 日上午某時許，至合作金
      庫銀行仁德分行觀察他人提領款項情形時，有頭戴假髮乙
      情，然此為被告庚○○於本院審理中堅詞否認（見本院1
      卷第56頁），且卷內並無其他證據足以佐證此情，自尚難
      遽以論認，附此敘明。
（二）另訊據被告丙○○、丑○○、庚○○、甲○○均矢口否認
      有何前揭犯罪事實（八）所示之收受贓物犯行，其中被告
      丙○○辯稱：上開車牌的來源伊並不清楚云云（見本院3
      卷第519 頁）；被告丑○○辯稱：伊是於集合要犯案時，
      辛○○將懸掛好上開車牌之機車騎過來，伊才知道該車牌
      是偷來的等語（見本院3 卷第519 頁）；被告庚○○辯稱
      ：案發當日，伊到銀行探完風後，就自行騎乘機車離開，
      丙○○、丑○○、辛○○、甲○○作案用機車的車牌來源
      ，伊並不清楚云云（見本院3 卷第519 頁）；被告甲○○
      辯稱：本件作案使用的2 面車牌，其中1 面是伊自己偷來
      的，另外1 面是如何而來，伊並不知道云云（見院1 卷第
      229 頁）。經查，上開GX5-763 號機車車牌，原係被害人
      洪淑惠所有，經被告辛○○下手行竊取得後，於98年7 月
      3 日上午11時51分許，被告辛○○、丙○○、丑○○、甲○○、庚○○共同以懸掛該機車車牌之機車作為犯案工具
      ，在台南市○區○○街29號前，搶奪被害人吳英雪財物之
      事實，業經析述如前，是上開GX5-763 號機車車牌，於被
      告辛○○、丙○○、丑○○、甲○○、庚○○持用於前開
      搶奪犯行時，係屬遭竊之贓物乙情，自堪認定。又此部分
      收受贓物之犯罪事實，曾經被告丙○○於本院準備程序中
      自白不諱（見本院1 卷第224 頁），而被告丑○○前開陳
      述內容，僅係不瞭解犯罪構成要件下所為之陳述，實質上
      亦係自白有收受贓物之犯行。至被告庚○○、甲○○雖持
      前詞以為置辯，而被告丙○○於本院審判程序中，亦改口
      辯述如上，然被告丙○○所述既屬先後矛盾，則其嗣後改
      稱其不知上開車牌之來源是否可信？已甚有所疑。另參以
      被告庚○○於本院審理中陳稱：伊猜測作案用的車牌應是
      不法取得等語（見本院1 卷第204 頁），而被告甲○○亦
      自承於為上開搶奪案前，有竊取其他機車車牌作為犯案工
      具之情，則渠2 人是否果不知悉上開GX5-763 號機車車牌
      係不法取得？實非無疑。再佐以被告庚○○、甲○○、丙○○與被告辛○○、丑○○所犯之上開搶奪案件，係分工
      細密之計畫性犯案，要非臨時起意而為，此由被告辛○○
      於本院審理中證述：本件是丑○○以MSN 通知，要大家集
      合犯案，伊才會參與搶案，當時丑○○在MSN 上，就有提
      及丙○○、甲○○、及其本人要參與犯案等語（見本院3
      卷第402 、403 頁），即足為佐。準此，在如此計畫縝密
      而非臨時起意之犯罪中，全部參與之被告自會擔心使用自
      己或自己親友之機車車牌作案，容易遭監視錄影設備攝錄
      作案過程而為警循線查緝，當會設法以不法方式取得他人
      車牌，作為犯案工具（蓋若以合法方式而買受、受讓，亦
      容易為警經由查訪出賣人、出讓人之方式而查獲），此由
      被告甲○○自承其另竊取1 面機車車牌作為犯罪工具乙情
      ，亦足為證。而被告辛○○既與被告丙○○、甲○○、庚○○共同計畫犯案，衡情亦無就該GX5-763 號機車車牌之
      來源而欺罔渠3 人之理，因此，被告丙○○、甲○○、庚○○於參與上開搶奪案件之時，自已知悉該GX5-763 號機
      車車牌係不法取得，且有共同以之作為犯案工具以逃避警
      方人員追查之收受贓物犯意聯絡甚明，是渠3 人上開辯解
      ，顯屬事後卸責之詞，無可採信。從而，被告丙○○、丑
      ○○、庚○○、甲○○此部分收受贓物犯行，事證明確，
      亦堪認定。
三、前揭犯罪事實（九）所示犯行，業據被告丁○○於本院審理
    中坦承不諱，並陳稱係同案被告辛○○要求其竊取上開車牌
    等語（見本院1 卷第204 頁），核與被害人曾麗美（見偵2
    卷第180 至182 頁、偵4 卷第144 至146 頁）、蔡坤承（見
    偵4 卷第139 至141 頁）於警詢中證述情節相符，並有被害
    人曾麗美（見偵2 卷第183 頁）、蔡坤承（見偵4 卷第142
    頁）出具之贓物認領保管單在卷可稽，及如附表11編號8 、
    9 所示之車牌扣案足憑，則被告丁○○前開自白顯與事實相
    符，堪以採信，其此部分犯行事證明確，足堪認定。
四、關於犯罪事實（十）部分
（一）前揭犯罪事實（十）所示之搶奪犯行，業據被告丙○○、
      辛○○、丁○○、庚○○於本院審理中均坦承不諱，核與
      被害人黃川宗於警詢中之證述情節相符（見偵2 卷第176
      、177 頁），並有監視錄影翻拍相片在卷可稽（見偵2 卷
      第179 頁），即如附表11編號9 所示之JB2-267 號機車車
      牌扣案足憑，則被告丙○○、辛○○、丁○○、庚○○前
      開自白，顯與事實相符，渠4 人此部分犯行，事證明確，
      堪以認定。至公訴意旨依被告丁○○於警詢及偵訊中之陳
      述（見偵1 卷第274 頁背面、第287 頁），認本件被告丙○○、辛○○、丁○○3 人行搶時，被告庚○○亦由被告
      丙○○騎乘機車搭載至行搶現場乙情，關於此節，除證人
      丁○○上開陳述外，被告丙○○（見偵1 卷第261 頁背面
      ）、辛○○（見偵1 卷第220 頁背面）、庚○○（見偵1
      卷第213 頁）均稱被告庚○○未一同至行搶現場，其中被
      告庚○○並稱係經由被告丙○○告知後，才知悉本次搶奪
      並未得手任何財物（見本院3 卷第522 頁），是被告丁○○前開陳述內容，顯與其他共犯所述情節不符，此外，卷
      內復無其他證據，足證被告丁○○所述較為可採，自難遽
      以採認，被告丙○○、辛○○、丁○○、庚○○此部分之
      犯行，應如前開犯罪事實之認定，附此敘明。
（二）關於前揭犯罪事實（十）所示之收受贓物犯行，業據被告
      丙○○於本院審理中坦承不諱，另訊據被告庚○○則對此
      收受贓物犯行矢口否認，辯稱：伊不知道機車車牌是不是
      偷來的云云（見本院3 卷第522 頁）。經查，上開JB2-26
      7 號機車車牌，原係被害人曾麗美所有，經被告丁○○下
      手行竊取得後，於98年7 月24日下午2 時30分許，被告丁○○、辛○○、丙○○、庚○○共同以懸掛該機車車牌之
      機車作為犯案工具，在桃園縣龜山鄉○○○路與忠義路2
      段路口，搶奪被害人黃川宗財物未遂之事實，業經析述如
      前，足徵被告丙○○前開自白顯與事實相符，堪以採信。
      被告庚○○雖以前詞置辯，然其於本院訊問中曾自承：伊
      有想過作案的機車車牌是偷來的，因為不可能用真的機車
      車牌去犯案等語（見本院1 卷第56頁）；再佐以被告庚○○與被告丁○○、辛○○、丙○○所犯上開搶奪案件，係
      有計畫性且分工細密之犯案，並將作案地點選擇在非渠4
      人住所附近之臺灣中小企業銀行林口分行，顯非臨時起意
      而為，此由被告丙○○於警詢中供稱：案發之前，伊與丁○○、庚○○、辛○○有在1 處公園「討論」，由庚○○
      負責進入銀行內找尋作案目標等語（見偵1 卷第261 頁）
      ，亦足為佐。準此，在如此計畫縝密而非臨時起意之犯罪
      中，全部參與之被告自會擔心使用自己或自己親友之機車
      車牌作案，容易遭監視錄影設備攝錄作案過程而為警循線
      查緝，當會設法以不法方式取得他人車牌，作為犯案工具
      ，業如前述，且被告丁○○、辛○○、丙○○既與被告庚○○共同計畫犯案，衡情亦無就該JB2-267 號機車車牌之
      來源而欺騙被告庚○○之理，因此，被告庚○○於參與上
      開搶奪案件之時，自已知悉該JB2-267 號機車車牌係不法
      取得，且有共同以之作為犯案工具以逃避警方人員追查之
      收受贓物犯意聯絡甚明，是其上開辯解，顯屬事後卸責之
      詞，無可採信。從而，被告丙○○、庚○○此部分收受贓
      物犯行，事證明確，亦堪認定。
五、前揭犯罪事實（六）所示犯行，業據被告癸○○、辛○○、
    丁○○於本院審理中均坦承不諱，另訊據被告丙○○、丑○○則均矢口否認有參與此部分犯行，其中被告丙○○辯稱：
    伊是98年6 月底才認識丁○○，並未與之一起共犯本案云云
    （見本院3 卷第549 頁）；被告丑○○辯稱：伊不認識丁○○，並沒有參與本件犯行云云（見本院3 卷第515 頁）。經
    查：
（一）此部分犯罪事實，除被告癸○○、辛○○、丁○○上開自
      白外，並據證人林憲章於警詢、偵訊中證述明確（見偵1
      卷第66、67頁、第249 、250 頁），核與被告辛○○於警
      詢、偵訊中證述：本件犯行，是由丑○○以MSN 通知伊參
      與，伊乃於98年5 月11日上午6 時許，從台中搭火車到台
      南火車站，與丑○○、丙○○、癸○○、丁○○等人會合
      ，之後就分乘3 部機車，在台南市區尋找作案地點，並由
      癸○○在銀行裡負責觀察被害人提領現金情形，再通知丙○○，嗣由丑○○騎機車載丙○○，伊騎機車載丁○○跟
      在丑○○他們後面，負責把風，並由丙○○下手作案，過
      程中，伊有見到1 男1 女倒在地上，此次搶得的金額是52
      萬元，伊分得5 萬元等語（見偵1 卷第191 頁背面至第19
      2 頁、第208 頁）；被告丁○○於偵訊中陳稱：98年5 月
      10日，伊在丙○○的介紹之下，到机聖宏住處過夜，而於
      98年5 月11日案發當天，伊、癸○○、丑○○、辛○○、
      丙○○就一起去作案，當日由癸○○負責在銀行裡觀察被
      害人提領現金情形，而由丑○○騎機車載丙○○，辛○○
      騎機車載伊，然後由丙○○負責下手作案，過程中，伊有
      將男性被害人按在地上，得手之後，伊有分得9 萬元等語
      （見偵1 卷第285 頁背面至第287 頁），及於本院審理中
      以證人身分證述：本件犯行，是丙○○以MSN 聯絡伊，找
      伊參與犯案，伊因而於犯案前一日，先到机聖宏住處借住
      ，犯案之後，丙○○並有在机聖宏住處，將得手的錢分給
      伊，當時伊分得9 萬元，分錢時在場的人還有癸○○等語
      （見本院2 卷第85至92頁）；被告癸○○於本院訊問時供
      述：丙○○、丁○○、辛○○均有參與本件犯行等語（見
      本院1 卷第65頁）相符，並有彰化銀行北台南分行之監視
      錄影翻拍相片（見偵1 卷第68頁，拍攝到被告癸○○於案
      發當日上午9 時52分許，出現在該分行內）、案發現場監
      視錄影翻拍相片（見偵4 卷第106 、107 頁）、被害人吳
      碧惠在奇美醫院就診之診斷證明書（見偵1 卷257 頁）附
      卷可佐，則被告癸○○、辛○○、丁○○、丙○○、丑○○以前開分工方式，不法取得被害人吳碧惠財物，並致被
      害人吳碧惠受有上開傷害之事實，自堪認定。又被告等人
      為此部分犯行時，係以將被害人吳碧惠猛踢倒地，致其受
      有左側第5 及第6 根肋骨閉鎖性骨折、雙膝及右足擦傷、
      左手肘挫傷等傷害之方式，再藉此機會強行取走被害人吳
      碧惠財物，業據證人林憲章證述在卷（見偵1 卷第66、67
      、249 、250 頁）。而上開猛踢他人身體，致使他人倒地
      受傷之手法，乃直接對於他人之身體施以暴力，要屬強暴
      行為甚明；而被害人吳碧惠於徒步返家過程中，突遭他人
      以上開方式攻擊，並因而受有前揭嚴重傷害，衡以常情，
      其自無法對他人強取其財物之行為，產生任何抗拒之作為
      ，是上開強暴行為，已足以壓制被害人吳碧惠之抗拒狀態
      ，而達強盜罪所稱「不能抗拒」之程度甚明。
（二）至公訴意旨認被告癸○○在彰化銀行北台南分行內，見到
      被害人吳碧惠提領現金後，係以0000000000號行動電話，
      發送簡訊至0000000000號行動電話，以通知在外等候之被
      告丙○○乙節，此據被告癸○○於本院審理中自陳：本次
      伊是以伊遭扣案之行動電話，撥打給外面等候之人，而該
      人的行動電話震動後，就會從外面看伊，伊再指行搶的對
      象給外面等候的人看等語（見本院3 卷第549 、550 頁）
      ，要與公訴意旨所指上情不同。而依卷附0000000000號行
      動電話與0000000000號行動電話於98年5 月11日之通聯紀
      錄顯示（見偵4 卷第104 頁、本院3 卷第590 頁），於案
      發當日，上開2 個行動電話門號雖有通聯之情，然係於案
      發後之當日上午10時21分許，方由0000000000號行動電話
      傳送簡訊與0000000000號行動電話，除此之外，上開2 個
      行動電話門號於是日並無其他通聯之情，故公訴意旨此部
      分之認定，要與上開通聯紀錄所顯示之情狀不符，容有誤
      會，並堪認被告癸○○上開陳述應為可採。另被告癸○○
      於本院審理中，雖稱其不知道其於前開時間，在彰化銀行
      北台南分行所撥出的電話號碼為何（見本院3 卷第550 頁
      ），然依據上開0000000000號行動電話與0000000000號行
      動電話於98年5 月11日之通聯紀錄顯示，上開2 個行動電
      話門號，於是日均僅有前述上午10時21分許之通聯；且依
      據0000000000號行動電話於98年5 月4 日（即本院能調得
      該行動電話通聯紀錄之最早時間）至98年5 月15日（即被
      告癸○○遭查獲當日）間之通聯紀錄顯示（見本院3 卷第
      587 至591 頁），該0000000000號行動電話均僅有與被告
      癸○○遭扣獲之0000000000號行動電話為通聯，而未有與
      其他行動電話門號為通聯之情形；再佐以被告癸○○於偵
      訊中自承：伊於98年5 月15日亦有到銀行探風，並將探風
      結果以發送簡訊方式，通知要伊幫忙探風之人等語（見偵
      1 卷第94至96頁），並比對被告癸○○遭扣獲0000000000
      號行動電話於98年5 月15日所發送簡訊之相片上之發送時
      間（見偵1 卷第71、72頁），要與上開0000000000號行動
      電話於98年5 月15日與0000000000號行動電話為通聯之時
      間相符，足徵上開0000000000號行動電話，確係供與0000
      000000號行動電話為通聯之作案行動電話無訛。又依被告
      辛○○於警詢、偵訊中之證述，該0000000000號行動電話
      ，乃係由被告丙○○所持用（蓋被告癸○○觀察他人提領
      款項情形後，所通知之對象即為被告丙○○），是此部分
      之犯罪事實，要如前開犯罪事實（六）之認定。
（三）被告丙○○、丑○○2 人雖均否認參與此部分犯行，且被
      告癸○○、辛○○、丁○○於本院審理中亦均翻異前詞，
      其中被告癸○○供稱：是陳政勳邀伊參與本起案件，並將
      0000000000號行動電話交給伊，指示伊作何事，98年5 月
      11日，伊並有以該上開行動電話與陳政勳聯絡云云（見本
      院3 卷第514 、515 、535 頁）；而被告辛○○陳稱：本
      件是因為陳政勳告訴伊說，其要進行化療，開銷很大，所
      以才邀伊犯案。而本件參與的人，是伊、丁○○、陳政勳
      、癸○○及1 名頭戴安全帽，伊不知悉係何人之人，先前
      會陳稱丙○○、丑○○有共犯此案，是警察問伊丙○○、
      丑○○是否有參與，伊沒有考慮清楚，就隨便指證云云（
      見本院3 卷第396 、514 頁）；被告丁○○則證述：參與
      本件犯行的人之中，有1 個是戴安全帽，伊沒有看到面貌
      ，而是依據該人走路的樣子及身材，判斷是丑○○，但伊
      與丑○○是因為丙○○介紹才認識，所以不熟，伊於98年
      5 月11日之前，沒有見過丑○○，於98年5 月11日案發後
      至98年7 月31日遭查獲期間，也沒有見過丑○○，所以無
      法確認丑○○有參與，伊是於98年7 月31日為警查獲後，
      才真正看見丑○○的臉云云（見本院2 卷第85至87頁），
      被告丁○○另就被告丙○○部分改口陳稱：丙○○並未參
      與本件犯行云云（見本院3 卷第528 頁）。關於被告丁○○於本院審理中供稱被告丙○○未參與本件犯行部分，其
      為此陳述時，係於本院提示證據時所言，然其先前於偵訊
      、本院審理中以證人身分具結作證時，均係證稱被告丙○○有參與本件犯行，甚而就被告丙○○如何邀其犯案、安
      排其南下先借住證人机聖宏住處、得手後如何在證人机聖
      宏住處朋分贓款等情節，予以清楚證述，而其所述內容，
      亦無何因錯認而將他人誤以為係被告丙○○之可能；再佐
      以證人机聖宏於警詢中證述：丁○○於98年5 月10日或11
      日，有到伊住處借住過，是丙○○介紹丁○○到伊住處借
      住的等語（見偵1 卷第168 頁），亦與被告丁○○前揭作
      證內容相符，足認被告丁○○先前之證述係為可信，其嗣
      後於本院審理中供稱被告丙○○未參與本件犯行云云，要
      屬迴護被告丙○○之詞，無從予以採認。
（四）另關於被告癸○○、辛○○於本院審理中所為前開陳述部
      分，被告辛○○前於警詢、偵訊中，就此部分犯罪事實為
      陳述時，均未提及陳政勳有參與此部分犯行，而此等陳述
      內容，要與被告丁○○歷次陳述情節相符，則被告辛○○
      嗣於本院審理中，方改口陳稱陳政勳有參與本件犯行，則
      其所述是否屬實？已甚有所疑。況且，陳政勳於98年4 月
      14日至98年6 月12日期間，均因惡性腫瘤而在馬偕紀念醫
      院淡水分院住院接受治療，業如上述，準此，衡情其豈有
      可能於98年5 月11日至台南參與本件犯行？益證被告癸○○、辛○○於本院審理中所為之前開陳述，要與事實不符
      ，無從予以採信。
（五）又被告丁○○於本院審理中雖證述其無法確認被告丑○○
      是否有參與此部分犯行云云，然其先前於警詢、偵訊中，
      業就被告丑○○參與此部分犯行之情節予以明白證述，則
      其嗣後變異前詞，而於本院審理中為上開證述，是否可足
      採信？已非無疑；且依被告丁○○於本院審理中之前開證
      詞，其稱其係98年7 月31日為警查獲時，方見過被告丑○○面貌，惟其同次作證時又證稱，其係因被告丙○○之介
      紹而認識被告丑○○，準此，其最遲於被告丙○○介紹其
      與被告丑○○認識時，即已見過被告丑○○面貌，是其上
      開作證內容，要屬自相矛盾；再參以被告丑○○於本院準
      備程序中曾自承：伊與丁○○認識，一起打過幾次麻將等
      語（見本院1 卷第228 頁），被告丁○○前揭證述情節亦
      顯與被告丑○○上開供述內容不符，益徵被告丁○○上開
      於本院審理中所證，要屬迴護被告之詞，無可採信。
（六）被告丙○○、丑○○於本院審理中雖執前詞置辯，而謂未
      與被告丁○○共犯本件犯行云云，然依被告丙○○於本院
      審理中自陳：伊所使用之行動電話為0000000000號等語（
      見本院2 卷第93頁），而依據0000000000號行動電話之申
      辦資料顯示，該行動電話門號係於98年5 月20日方申辦使
      用（見本院2 卷第126 頁），而該行動電話申辦後不久，
      被告丁○○所自承使用之0000000000號行動電話（見本院
      2 卷第92頁，即附表12編號7 所示之扣案行動電話），即
      於98年5 月22日與該0000000000號行動電話有多次互為通
      聯之情，有0000000000號行動電話之通聯紀錄在卷可稽（
      見本院3 卷第599 頁），顯示被告丙○○並非係於98年6
      月底方認識被告丁○○，甚而早於98年5 月22日之前，2
      人即有認識及往來，方會在被告丙○○甫更換新行動電話
      使用之情形下，2 人即知悉以該新更換之行動電話進行通
      聯，足證被告丙○○前開所辯，要屬事後卸責之詞，無從
      採信。至被告丑○○所辯部分，則與其於本院準備程序中
      自承：伊與丁○○認識，一起打過幾次麻將等語，顯有矛
      盾，自亦無從予以採認。
（七）另證人己○○於本院審理中雖證述：丑○○受僱於伊及伊
      太太，幫忙伊在夜市、廟會經營擺設電子遊戲機之生意，
      而依照伊的習慣，如果有去做生意或去喝酒，伊會將該2
      事項記載在伊的記事本裡面，除此之外，其他的事項伊就
      不會記載，而按伊的記載，98年5 月11日當日，伊有與丑
      ○○一起在洗車店喝酒、聊天云云（見本院2 卷第93、94
      頁、第254 至261 頁），並提出其記事本以為佐證（見本
      院2 卷第272 至333 頁）。然查，與友人一起喝酒、聊天
      ，乃日常生活之瑣事，衡情實無特別予以記載之必要，且
      依證人己○○前揭證述內容，其並不會將其他日常生活瑣
      事記載在其記事本內，顯見其並無紀錄日常生活瑣事之習
      慣，則其特地將其於某日與友人喝酒乙事記載在其記事本
      內，再據以為前開證述，其所為證詞是否可信？實非無疑
      。再者，依據證人己○○上開記事本所記載之內容，於98
      年1 月至8 月間，其內有記載至他處為喝酒、聊天等日常
      生活之事項者，僅有98年1 月21日、3 月30日、5 月11日
      等3 日（見本院2 卷第286 、296 、302 頁），而該3 日
      恰巧均係被告丑○○本件被訴之犯罪日期（分別為上開犯
      罪事實（二）、（六）之犯罪事實，及下述為無罪諭知之
      被訴犯罪事實），惟自被告丑○○於98年9 月30日，在本
      院準備程序中聲請傳訊證人己○○後起，上開記事本乃連
      續於98年10月1 日、10月3 日、10月4 日、10月5 日、10
      月6 日、10月8 日，均有密集記載至他處喝酒、聊天、玩
      等生活細瑣事項（見本院2 卷第322 、323 頁），記載之
      習慣先後差異甚多，則該記事本內關於98年1 月21日、3
      月30日、5 月11日等3 日之記載內容，是否係日後方另行
      補記？即甚有所疑。此外，證人己○○於本院審理中，就
      其上開記事本內，記載被告丑○○與其一同至廟會幫忙做
      生意之證述，亦有矛盾、不合理之處（詳後述），足見證
      人己○○上開證述，要屬迴護被告丑○○之詞，無可採信
      ，無由以之為有利於被告丑○○之認定。
（八）末者，被告等人為本件犯行所使用之作案行動電話，除被
      告癸○○遭扣獲之0000000000號行動電話外，另具作案行
      動電話為0000000000號行動電話，業如前述。而依000000
      0000號行動電話之申辦資料顯示，該行動電話門號係於98
      年5 月1 日由證人李泰文所申辦（見本院2 卷第149 頁）
      ，又依證人李泰文於偵訊所述，該門號申辦完畢後，即由
      證人子○○取走使用（見偵1 卷第110 、111 頁），而證
      人子○○於本院審理中證稱：伊有請李泰文以其名義申請
      0000000000號行動電話，申請之後，伊就於98年3 月間，
      將該門號交給陳政勳使用，且伊另外有將以自己名義申請
      之0000000000號行動電話交給陳政勳使用云云（見本院2
      卷第97至100 頁），則依證人子○○上開陳述，持用上開
      0000000000號行動電話及下述另具作案用之0000000000號
      行動電話之人，係為陳政勳，而非被告丙○○。然證人子
      ○○前揭證述中，其稱將0000000000號行動電話交付與陳
      政勳使用之時間，為該行動電話門號申辦前之98年3 月間
      ，此情顯與事理有違，則其所言是否實在？已非無疑；況
      本院詢其交付與陳政勳使用之行動電話，電信費用係如何
      繳納時，其忽而稱係陳政勳會自行支付，嗣又改稱陳政勳
      會詢問帳單費用為何，再交付款項與其，最後則稱陳政勳
      未曾交與其電話費，係其自行繳納云云（見院2 卷第99、
      100 頁），非但所述相互矛盾，且依遠傳電信股份有限公
      司98年11月11日遠傳（企營）字第09811101617 號函所示
      ，上開2 個門號均係預付卡，實際上並不會寄送帳單收取
      電信費用（見本院2 卷第147 頁），益證證人子○○上開
      證述內容，要與事實不符，尚難予以採信，自無從以其證
      詞而謂0000000000號、0000000000號行動電話實際上之持
      用人為陳政勳，進而為何有利於被告丙○○之認定。
（九）綜上，被告癸○○、辛○○、丁○○、丙○○、丑○○此
      部分犯行事證已臻明確，堪以認定。
六、訊據被告丙○○、丑○○、癸○○、甲○○、辛○○均矢口
    否認有何前揭犯罪事實（三）所示之犯行，其中被告丑○○
    辯稱：伊未曾在高雄地區參與犯案云云；被告癸○○辯稱：
    0000000000號行動電話，於98年3 月中旬就遭陳政勳借走使
    用，伊並未參與本件犯行云云（見本院3 卷第507 頁）；被
    告辛○○辯稱：警察嚇唬伊要全部承認，不然就會被判很重
    ，所以伊先前才會承認犯有本案云云（見本院3 卷第398 頁
    ），被告丙○○、甲○○則均辯稱：伊未參與本件犯行云云
    。經查：
（一）此部分犯罪事實，曾經被告辛○○於本院訊問及於98年9
      月30日第1 次行準備程序時坦承不諱（見本院1 卷第67、
      204 頁），並據被害人鐵經宇於偵訊中（見偵1 卷第331
      至333 頁）、被害人楊佳樺於警詢、偵訊中證述明確（見
      偵1 卷第42至44頁、第245 、246 頁），核與被告辛○○
      於警詢、偵訊中證述：本件犯行，是由丑○○、丙○○、
      甲○○、癸○○等人決定犯案後，再由丑○○以MSN 通知
      伊參與，伊乃於98年4 月3 日上午6 時許，從台中搭遊覽
      車到台南，在台南某公園與丑○○、丙○○、甲○○、癸○○會合後，就分乘3 部機車，一起前往高雄鳳山，之後
      由癸○○在銀行裡負責觀察被害人提領現金的情形，再傳
      簡訊通知丙○○，嗣由丑○○騎機車載丙○○，伊騎機車
      載甲○○跟在丑○○他們後面，負責把風，並由丙○○下
      手行搶，搶得的金額是30萬元，伊分得4 萬元等語（見偵
      1 卷第189 頁背面至第190 頁、第207 頁）；被告丑○○
      於本院羈押訊問中陳稱：伊於98年1 至7 月所參與的搶案
      中，有1 件是在高雄五甲路的菜市場那裡，搶了1 個女子
      的手提包，裡面有30萬元等語（見本院98年度聲羈字第64
      4 號卷第22頁）相符，復有被害人楊佳樺遭搶地點之監視
      錄影翻拍相片在卷可稽（見偵1 卷第46至49頁，拍攝到作
      案歹徒所騎乘之其中1 輛機車，係懸掛623-CPD 號車牌）
      ，則被告癸○○、辛○○、甲○○、丙○○、丑○○以前
      開分工方式，騎乘懸掛被害人鐵經宇失竊之623-CPD 號車
      牌之機車作為犯案工具，而搶奪被害人楊佳樺上開財物等
      事實，堪以認定。
（二）被告丙○○、丑○○、癸○○、甲○○、辛○○於本院審
      理中雖均否認參與此部分犯行，然關於被告辛○○部分，
      其於警詢、偵訊中所為之前開陳述，經查並無其於本院審
      理中所辯稱之情狀，已於判斷此部分證據之證據能力時說
      明如上。況其於本院訊問及於98年9 月30日第1 次行準備
      程序時，對於此部分犯行仍均坦承不諱，亦如前述，且之
      後又無法就其何以於本院訊問及第1 次行準備程序時承認
      此部分犯行乙情，提出任何合理之解釋，僅空言稱：伊是
      事後才想到云云（見本院1 卷第305 頁），足證其事後翻
      異前供，純屬卸責之詞，而其就此於本院審理中改口證述
      其他被告未參與本件犯行（見本院3 卷第394 至404 頁）
      ，則屬迴護之詞，自無從予以採認。
（三）就被告癸○○部分，本件被害人楊佳樺遭搶案件發生後，
      因警方人員自合作金庫銀行五甲分行監視錄影畫面中，發
      現歹徒於案發當日，曾將存摺插入補摺機中，以掩飾其觀
      察他人提領款項之行為，乃發函向合作金庫銀行索取相關
      時段使用該分行內補摺機之帳戶資料，並據此發現被告癸○○之合作金庫銀行存摺，於是日有插入該分行內補摺機
      使用之情等事實，有高雄縣政府警察局98年11月11日高縣
      警刑字第0980049841號函（見本院2 卷第167 至172 頁）
      及合作金庫銀行所提供之客戶資料（偵1 卷第55至58頁）
      在卷可稽，而被告癸○○之合作金庫銀行存摺，亦於其為
      警查獲時，在其身上扣得（即如附表9 編號25所示之物）
      ，堪認於98年4 月3 日案發當天，確係被告癸○○持該存
      摺至合作金庫銀行五甲分行為補摺行為無訛，而足佐證被
      告辛○○前開於警詢、偵訊中之證述內容，要屬確認可信
      ，是被告癸○○有參與此部分犯行之事實，自足認定。
（四）被告癸○○遭扣獲之0000000000號行動電話，於案發前之
      當日上午11時9 分25秒，有發送簡訊與0000000000號行動
      電話，且其發送簡訊時，該0000000000號行動電話之基地
      台位置，係在合作金庫銀行五甲分行附近之高雄縣鳳山市
      ○○○路149 巷17弄2 號12樓樓頂之事實，有0000000000
      號行動電話於98年4 月3 日之通聯紀錄在卷可稽（見偵4
      卷第66頁），再佐以被告辛○○前揭證述：癸○○在銀行
      裡負責觀察被害人提領現金的情形，再傳簡訊通知丙○○
      等語，足證該0000000000號行動電話，即為被告癸○○持
      用之作案行動電話，而0000000000號行動電話，則為本件
      犯行之另支作案行動電話，並係為被告丙○○所持用。至
      被告癸○○辯稱上開0000000000號行動電話於案發當時，
      係由陳政勳所持有使用部分，查陳政勳於98年3 月21日至
      98年4 月8 日期間，亦因惡性腫瘤而在馬偕紀念醫院淡水
      分院住院接受治療之事實，有陳政勳在該院接受治療之病
      歷資料（見本院2 卷第187-2 至187-39頁）及陳政勳於98
      年間之就醫資料（見本院2 卷第183 至18 6頁）在卷可稽
      ，衡情實無可能於前開時間，在高雄縣鳳山市持用000000
      0000號行動電話，是被告癸○○所辯此節要屬無稽，無從
      予以採認。
（五）就被告丑○○部分，其於本院羈押訊問中所自陳：伊所參
      與之搶案中，有1 件是在高雄五甲路的菜市場那裡，搶了
      1 個女子的手提包，裡面有30萬元等語，要與本件被害人
      楊佳樺之遭搶情節相符（依證人楊佳樺於偵訊中所述，其
      於提領款項之後，有先到菜市場逛一下，見偵1 卷第246
      頁），且其嗣於本院審理中，又無法就其何以於本院羈押
      訊問中為前開陳述乙情，提出任何合理之解釋，僅陳稱：
      伊印象中並沒有參與搶30萬元的案子云云（見本院3 卷第
      547 頁），足證其事後矢口否認犯行，空言辯稱：伊未曾
      在高雄地區參與犯案云云，純屬卸責之詞，無從採信。
（六）被告辛○○前於警詢、偵訊中，證述被告癸○○、丑○○
      有參與本件搶奪犯行之證詞，要與卷內其他事證相符，業
      如前述，已足徵其該等證詞之可信性；且依其上開證述內
      容所示，其證述另2 名參與本件搶奪犯行之被告，其一是
      負責接收被告癸○○簡訊通知，並下手行搶被害人財物之
      被告丙○○，另一則是由其親自騎乘機車搭載之被告甲○○，按諸常理，其就被告丙○○、甲○○是否參與本件搶
      奪犯行乙節，要無予以誤認之可能。此外，被告丙○○、
      甲○○於本院準備程序中均自承：伊與辛○○並無仇怨或
      不愉快之處等語（見本院1 卷第226 、229 頁），衡情被
      告辛○○亦無故為虛偽陳述而設詞誣陷被告丙○○、甲○○之理，是被告丙○○、甲○○空言否認犯行，均係事後
      推諉之詞，無從採認。
（七）至證人己○○於本院審理中證述：98年4 月3 日，伊、伊
      太太及丑○○，有一起去1 間大義廟的廟會做生意云云（
      見本院2 卷第254 頁），並提出其記事本以為佐證（見本
      院卷第296 頁）。惟證人己○○於本院審理中所為之證詞
      ，要有不符常情之處，業經析述如前；且其於本院審理中
      另證述：伊記事本裡面所記載之內容，如果在地點後面有
      打勾的紀錄，就表示丑○○該次有與伊一起去做生意，且
      伊是工作完才為該等記載云云（見本院2 卷第256 、257
      頁），然依證人己○○所提出之記事本顯示，該記事本於
      98年8 月1 日、8 月4 日、8 月5 日、8 月6 日、8 月11
      日、8 月12日之記載內容（見本院2 卷第313 至315 頁）
      ，於當日紀錄之地點後面，均有為打勾之標示，準此，依
      據證人己○○之證詞，被告丑○○於該等日期，亦應係與
      之一起至該記事本中所載之地點工作，惟依本件卷證資料
      所示，被告丑○○自98年7 月31日為警拘提到案之後，迄
      今均未經釋放，實無從於上開日期與證人己○○一同至各
      地工作，足證證人己○○前開證述，顯與事實不符，無從
      採為有利於被告丑○○之認定。另證人子○○於本院審理
      中之證述內容，要與事實不符，亦經論認如上，是無從以
      其證詞而謂0000000000號行動電話實際上之持用人為陳政
      勳，並進而為何有利於被告丙○○之認定。
（八）上開623-CPD 號機車車牌，原係被害人鐵經宇所有，於98
      年4 月1 日夜間10時許至98年4 月2 日上午7 時許間某時
      ，在桃園縣龜山鄉○○路281 巷36弄10號地下室失竊，嗣
      於98年4 月3 日上午11時20分許，被告辛○○、丙○○、
      丑○○、甲○○、癸○○共同以懸掛該車牌之機車作為犯
      案工具，在高雄縣鳳山市○○路109 號前，搶奪被害人楊
      佳樺財物之事實，業經析述如前，是上開623-CPD 號機車
      車牌，於被告辛○○、丙○○、丑○○、甲○○、癸○○
      持用於前開搶奪犯行時，係屬遭竊之贓物乙情，自堪認定
      。而參以被告辛○○、丙○○、丑○○、甲○○、癸○○
      所犯上開搶奪案件，係分工細密之計畫性犯案，並將作案
      地點選擇在非渠5 人住所附近之高雄縣鳳山市，顯非臨時
      起意而為，準此，在如此計畫縝密而非臨時起意之犯罪中
      ，全部參與之被告自會擔心使用自己或自己親友之機車車
      牌作案，容易遭監視錄影設備攝錄其作案過程而為警循線
      查緝，當會設法以不法方式取得他人車牌，作為犯案工具
      ，業如前述，因此，被告丙○○、丑○○及被告辛○○、
      甲○○、癸○○於參與上開搶奪案件之時，自已知悉該62
      3-CPD 號機車車牌係不法取得，且有共同以之作為犯案工
      具以逃避警方人員追查之收受贓物犯意聯絡甚明，從而，
      被告丙○○、丑○○此部分之收受贓物犯行，事證明確，
      亦堪認定。至公訴意旨認懸掛上開623-CPD 號車牌之機車
      ，係由被告丙○○、丑○○所騎乘，而未認被告辛○○、
      甲○○、癸○○有共犯此部分收受贓物案件乙節（因之，
      此部分收受贓物犯行，被告辛○○、甲○○、癸○○3 人
      並非被訴之被告）。被告丙○○、丑○○、辛○○、甲○○、癸○○等5 人以懸掛上開失竊車牌之機車作為此部分
      搶奪犯行之犯案工具，目的係在避免警方人員追查，已如
      上述，則無論於案發當時，係由參與犯案之何人騎乘懸掛
      上開失竊車牌之機車，其他未騎乘該機車之共犯，仍均有
      藉此避免渠等搶奪犯行遭發覺之目的，而有共同收受贓物
      之犯意聯絡至明，尚難以渠等未實際騎乘懸掛上開失竊車
      牌之機車，而謂不需共負收受贓物罪責，因此，公訴意旨
      於此容有未合，附此敘明。
（九）綜上，被告癸○○、辛○○、丙○○、丑○○、甲○○此
      部分之搶奪犯行，及被告丙○○、丑○○此部分之收受贓
      物犯行，事證均已臻明確，堪以認定。
七、訊據被告丙○○、丑○○、癸○○、甲○○、辛○○均矢口
    否認有何前揭犯罪事實（五）所示之犯行，其中被告丑○○
    辯稱：伊未曾在高雄地區參與犯案云云；被告癸○○辯稱：
    扣案0000000000號行動電話於98年5 月8 日所發送之簡訊，
    是陳政勳發的，該行動電話陳政勳是於98年5 月11日才還給
    伊云云（見本院1 卷第225 頁）；被告甲○○辯稱：案發當
    天，伊沒有來鳳山云云（見本院3 卷第512 頁）；被告辛○○辯稱：伊先前於警詢中承認此部分犯行之原因，是因為警
    察要求伊全部承認，他們會幫伊向檢察官求情，讓伊可以交
    保，伊才會承認，而於偵訊中，是因為檢察官問伊的內容與
    警察所問的一樣，所以伊就全部承認了云云（見本院1 卷第
    204 、205 頁）；被告丙○○則辯稱：伊未參與本件犯行云
    云。經查：
（一）此部分犯罪事實，曾經被告辛○○於警詢、偵訊中坦承有
      參與強盜告訴人鍾卉詒財物之犯行不諱，並據告訴人鍾卉
      詒於警詢、偵訊、本院審理中（見偵1 卷第59至61頁、第
      145 至150 頁、偵4 卷第89至92頁、本院3 卷第368 至37
      7 頁）證述明確，核與被告辛○○於警詢、偵訊中證述：
      本件犯行，是由丑○○、丙○○、甲○○、癸○○等人決
      定犯案後，再由丑○○以MSN 通知伊參與，伊乃於98年5
      月8 日上午6 時許，從台中搭遊覽車到台南，在台南某公
      園與丑○○、丙○○、甲○○、癸○○會合後，就分乘3
      部機車，一起前往高雄鳳山，先在鳳山吃過東西後，再尋
      找作案地點，之後由癸○○在銀行裡負責觀察被害人提領
      現金的情形，再傳簡訊通知丙○○，嗣由丑○○騎機車載
      丙○○，伊騎機車載甲○○跟在丑○○他們後面，負責把
      風，並由丙○○下手，而丙○○下手時，被害人有跌倒，
      而因為這次沒有搶到什麼錢，所以伊並未分得贓款等語（
      見偵1 卷第191 頁、第207 頁背面）相符，並有告訴人鍾
      卉詒遭強盜地點及附近之監視錄影翻拍相片（見偵1 卷第
      62至65頁，拍攝到取得告訴人鍾卉詒皮包之歹徒所騎乘之
      機車，係懸掛BPZ-307 號車牌，另1 組歹徒所騎乘之機車
      ，則係懸掛F52-896 號車牌）、告訴人鍾卉詒至大東醫院
      就診之診斷證明書（見偵1 卷152-2 頁）、失車唯讀案件
      基本資料（見偵4 卷第86、87頁）在卷可稽，則被告癸○○、辛○○、甲○○、丙○○、丑○○以前開分工方式，
      分別騎乘懸掛被害人羅元佑失竊之BPZ-307 號、F52-896
      號車牌之機車為作案工具，而不法取得告訴人鍾卉詒前開
      財物等事實，堪以認定。又被告等人為此部分犯行時，係
      於告訴人鍾卉詒騎乘機車過程中，以2 輛機車先後包夾，
      並以手壓制告訴人鍾卉詒手臂，使告訴人鍾卉詒無法自由
      控制其機車行進，再將手伸進其外套內，強力拉扯其環掛
      於頸上之側背包，致其側背包背帶斷裂後，因而強行取走
      告訴人鍾卉詒財物等情，業據告訴人鍾卉詒證述於偵訊、
      本院審理中證述在卷。又上開以手壓制他人手臂使人無法
      自由操控機車行進之手法，乃直接對於他人之身體施以暴
      力，要屬強暴行為甚明；而被告等人於告訴人鍾卉詒於騎
      乘機車過程中，突然騎乘機車逼近、包夾，並以上開方式
      ，使告訴人鍾卉詒無法自由騎乘機車逃離該處、避免其財
      物遭強行取走，顯已壓制告訴人鍾卉詒之抗拒狀態，而此
      由告訴人鍾卉詒於偵訊中證述：當時歹徒分騎2 輛機車，
      分別在伊右側、左後方包夾伊，且右側那台車靠伊靠得很
      近，控制伊右手加油門的地方，又係於行進中突然動手，
      所以伊無法抗拒等語（見偵1 卷第147 、148 頁），益顯
      明確，因此，被告等人對告訴人鍾卉詒所實施之上開強暴
      行為，已達強盜罪所稱「不能抗拒」之程度，至為灼然。
（二）被告丙○○、丑○○、癸○○、甲○○、辛○○於本院審
      理中雖均否認參與此部分犯行，然關於被告辛○○部分，
      其於警詢、偵訊中所為之前開陳述，經查並無其於本院審
      理中所辯稱之情狀，已於判斷此部分證據之證據能力時說
      明如上；且經本院勘驗被告辛○○此部分之警詢錄影光碟
      結果，於被告辛○○製作警詢筆錄時，警方人員曾詢其此
      次犯行分得多少贓款，而其主動向警方人員表示：丙○○
      說沒有搶到錢，所以這次伊沒有分到錢等語（見本院1 卷
      第310 頁），要與告訴人鍾卉詒因將提領之40萬元現金置
      於其機車置物箱內，而僅損失400 元現金乙情相符，足證
      其確實有參與此件強盜犯行，方能主動向警方人員為前揭
      正確之陳述。因此，其事後翻異前供，純屬卸責之詞，而
      其就此於本院審理中改口證述其他被告未參與本件犯行（
      本院3 卷第394 至404 頁），則屬迴護之詞，無從予以採
      認。
（三）就被告癸○○部分，依據被告癸○○遭扣獲之0000000000
      號行動電話內之簡訊內容翻拍相片所示（見偵1 卷第70頁
      ），該行動電話於案發當日下午3 時3 分許，曾發送簡訊
      內容為「小姐有四十排，四十？要否」之簡訊，而該簡訊
      內容所表彰之意涵，要與告訴人鍾卉詒於案發當日，係在
      臺灣銀行鳳山分行內提領40萬元現金乙情相符；且依該00
      00000000號行動電話於98年5 月8 日之通聯紀錄顯示（見
      本院2 卷第24至26頁），該行動電話於案發前之當日下午
      3 時2 分51秒（至與上開行動電話簡訊所示時間之差異，
      當係該行動電話所設定之時間與電信業者電腦系統所設定
      之時間並非同步所致），有與0000000000號行動電話為通
      聯之情；又該0000000000行動電話發送上開簡訊時，其基
      地台位置係在高雄縣鳳山市○○街56號5 樓樓頂，而依卷
      附臺灣銀行鳳山分行之電子地圖所示（見本院2 卷第27頁
      ），該基地台所處位置係在臺灣銀行鳳山分行附近；再佐
      以被告辛○○前揭證述：癸○○在銀行裡負責觀察被害人
      提領現金的情形，再傳簡訊通知丙○○等語，及告訴人鍾
      卉詒於警詢、偵訊、本院審理中證述：案發當日，伊在銀
      行提領款項時，有看到1 個人眼神怪怪的，好像一直在看
      伊，當時伊有特別加以注意，而該人就是癸○○（均當場
      指認）等語（見偵1 卷第137 、138 、147 、148 頁、本
      院3 卷第368 頁），則被告癸○○於本件案發前，先至臺
      灣銀行鳳山分行內觀察告訴人鍾卉詒提領現金情形，再以
      0000000000號行動電話，發送前開內容之簡訊至00000000
      00號行動電話，以利其他被告強盜告訴人鍾卉詒財物等事
      實，即堪認定。至被告癸○○辯稱上開0000000000號行動
      電話於案發當時，係由陳政勳所持有使用部分，查陳政勳
      於98年4 月14日至98年6 月12日期間，均因惡性腫瘤而在
      馬偕紀念醫院淡水分院住院接受治療之事實，業如前述，
      衡情實無可能於前開時間，在高雄縣鳳山市持用00000000
      00號行動電話，是被告癸○○所辯此節要屬無稽，無從予
      以採認。
（四）被告癸○○於98年5 月8 日下午3 時2 分51秒，以000000
      0000號行動電話，發送前開簡訊與0000000000號行動電話
      ，業如前述；又該0000000000號行動電話，於98年5 月11
      日時，係由被告丙○○所持用乙情，亦經論述如前（即關
      於犯罪事實（六）之論述部分），而此部分犯罪事實發生
      時，距離98年5 月11日，不過3 日，衡情該0000000000號
      行動電話之持用人，自仍係被告丙○○，而此由辛○○前
      揭證述：癸○○在銀行裡負責觀察被害人提領現金的情形
      ，再傳簡訊通知丙○○等語，即足為佐。而依上開000000
      0000號行動電話之通聯紀錄所示，該行動電話於收受被告
      癸○○所發送之上開簡訊時，其基地台位置亦係在高雄縣
      鳳山市○○○○路116 之1 號12樓（見本院3 卷第589 頁
      背面），顯見於案發前20幾分鐘，持用該行動電話之被告
      丙○○，已至高雄縣鳳山市內，益徵被告辛○○證述被告
      丙○○有參與本案乙情，要屬確然可信。
（五）被告辛○○前於警詢、偵訊中，證述被告癸○○、丙○○
      有參與本件強盜犯行之證詞，要與卷內其他事證相符，業
      如前述，已足徵其該等證詞之可信性；且依其上開證述內
      容所示，其證述另2 名參與本件強盜犯行之被告，其一是
      以MSN 通知其參與本件犯行之被告丑○○，另一則是由其
      親自騎乘機車搭載之被告甲○○，按諸常理，其就被告丑
      ○○、甲○○是否參與本件搶奪犯行乙節，要無予以誤認
      之可能。此外，被告甲○○與被告辛○○並無仇怨或不愉
      快之處，業如前述，而被告丑○○於本院準備程序中亦陳
      稱：伊於10年前曾打過辛○○，除此之外並無其他糾紛或
      不愉快之處，並常與辛○○一起打麻將等語（見本院1 卷
      第228 頁），是被告丑○○與被告辛○○亦無重大仇怨，
      衡情被告辛○○要無故為虛偽陳述而設詞誣陷被告丑○○
      、甲○○之理，是被告丑○○、甲○○空言否認犯行，均
      係事後推諉之詞，無從予以採認。
（六）至證人己○○於本院審理中證述：98年5 月8 日，伊與丑
      ○○有一起去溪口游厝做生意云云（見本院2 卷第255 頁
      ），並提出其記事本以為佐證（見本院卷第296 頁），然
      證人己○○於本院審理中所為之證述，要有諸多不符常情
      與自相矛盾之處，業已析述如前，自無從以之為有利於被
      告丑○○之認定。另證人子○○於本院審理中之證述內容
      ，要與事實不符，亦經論認如上，是無從以其證詞而謂00
      00000000號行動電話實際上之持用人為陳政勳，並進而為
      何有利於被告丙○○之認定。又告訴人鍾卉詒於本院審理
      中雖證述：被告甲○○看起來比較矮，身材不像當天作案
      的歹徒，伊可以百分之百的確認甲○○不是當天作案的歹
      徒云云（見本院3 卷第369 、374 頁），然其於本院審理
      中另證述：案發當時，4 名歹徒均是頭戴全罩式安全帽，
      伊沒有辦法以容貌辨識歹徒，而伊是以歹徒坐在機車上的
      比例，來判斷歹徒的身高等語（見本院3 卷第369 、372
      頁），是其能判斷被告甲○○及其他被告是否為作案歹徒
      之特徵，實屬有限，惟於如此有限特徵之情形下，告訴人
      鍾卉詒卻於本院審理中證稱：案發當時歹徒沒有穿外套，
      而丙○○的身形與下手搶伊包包的歹徒，有99％的相似，
      又辛○○的身材，也與歹徒類似，伊覺得對伊作案的歹徒
      身材是「獨一無二」的，伊能「確認」丙○○、辛○○就
      是作案的歹徒云云（見本院3 卷第369 至374 頁），實無
      從排除告訴人鍾卉詒係因過為主觀之認知而方為前揭證述
      ，而難遽以採信其指認騎乘機車作案4 名歹徒之證述內容
      ；況依據上開案發地點及附近之監視錄影翻拍相片（見偵
      1 卷第62至65頁）所示，案發當時，參與作案之4 名歹徒
      均有穿著外套，非如告訴人鍾卉詒於本院審理中所證之未
      著外套，益徵告訴人鍾卉詒此部分之記憶實有差誤，且更
      顯其難以由歹徒之身材、身形來指認作案歹徒（蓋穿著外
      套易使人之身形產生較大之變化），從而，尚無從以告訴
      人鍾卉詒前揭證述內容，為何有利於被告甲○○之認定。
（七）上開BPZ-307 號、F52-896 號機車車牌，原係被害人羅元
      佑所有，於98年4 月26日下午3 時許前某時，在台北縣新
      莊市○○路388 號前失竊，嗣於98年4 月8 日下午3 時27
      分許，被告辛○○、丙○○、丑○○、甲○○、癸○○共
      同以懸掛該2 面車牌之機車作為犯案工具，在高雄縣鳳山
      市○○路239 號前，強盜告訴人鍾卉詒財物之事實，業經
      析述如前，是上開BPZ-307 號、F52-896 號機車車牌，於
      被告辛○○、丙○○、丑○○、甲○○、癸○○持用於前
      開強盜犯行時，係屬遭竊之贓物乙情，自堪認定。再佐以
      被告辛○○、丙○○、丑○○、甲○○、癸○○所犯上開
      強盜案件，係分工細密之計畫性犯案，並將作案地點選擇
      在非渠5 人住所附近之高雄縣鳳山市，顯非臨時起意而為
      ，準此，在如此計畫縝密而非臨時起意之犯罪中，全部參
      與之被告自會擔心使用自己或自己親友之機車車牌作案，
      容易遭監視錄影設備攝錄其作案過程而為警循線查緝，當
      會設法以不法方式取得他人車牌，作為犯案工具，業如前
      述，因此，被告丙○○、丑○○、辛○○、甲○○及被告
      癸○○於參與上開強盜案件之時，自已知悉上開BPZ-307
      號、F52-896 號機車車牌係不法取得，且有共同以之作為
      犯案工具以逃避警方人員追查之收受贓物犯意聯絡甚明，
      從而，被告丙○○、丑○○、辛○○、甲○○此部分之收
      受贓物犯行，事證明確，亦堪認定。至公訴意旨認懸掛上
      開BPZ-307 號、F52-896 號車牌之機車，係由被告丙○○
      、丑○○、辛○○、甲○○所騎乘，而未認被告癸○○有
      共犯此部分收受贓物案件乙節（因之，此部分收受贓物犯
      行，被告癸○○並非被訴之被告）。被告丙○○、丑○○
      、辛○○、甲○○、癸○○等5 人以懸掛上開失竊車牌之
      機車作為此部分強盜犯行之犯案工具，目的係在避免警方
      人員之追查，已如上述，則無論於案發當時，係由參與犯
      案之何人騎乘懸掛上開失竊車牌之機車，其他未騎乘該機
      車之共犯，仍係有藉此避免其強盜犯行遭發覺之目的，而
      有共同收受贓物之犯意聯絡至明，是尚難以被告癸○○未
      實際騎乘懸掛上開失竊車牌之機車，而謂其不需共負收受
      贓物罪責，因此，公訴意旨於此容有未合，附此敘明。
（八）綜上，被告癸○○、辛○○、丙○○、丑○○、甲○○此
      部分之強盜犯行，及被告丙○○、丑○○、辛○○、甲○○此部分之收受贓物犯行，事證均已臻明確，堪以認定。
八、訊據被告丙○○、丑○○、癸○○、甲○○、辛○○均矢口
    否認有何前揭犯罪事實（四）所示之犯行，其中被告丑○○
    辯稱：伊未曾在高雄地區參與犯案云云；被告癸○○辯稱：
    0000000000號行動電話，當時已為陳政勳借走使用，伊並未
    參與本件犯行云云（見本院3 卷第510 頁）；被告辛○○辯
    稱：警察嚇唬伊要全部承認，不然就會被判很重，伊先前才
    會承認此部分犯行云云（見本院3 卷第398 頁）；被告甲○○辯稱：案發當天，伊並沒有去鳳山云云（見本院3 卷第51
    0 頁）；被告丙○○則辯稱：伊未參與本件犯行云云。經查
    ：
（一）此部分犯罪事實，曾經被告辛○○於本院訊問及於98年9
      月30日第1 次行準備程序時（見本院1 卷第67、204 頁）
      、被告甲○○於本院訊問時（見本院1 卷第62頁）均坦承
      不諱，並據告訴人陳秀幸於警詢、偵訊中證述明確（見偵
      1 卷第50至51-1頁、第248 、249 頁），核與被告辛○○
      於警詢、偵訊中證述：本件犯行，是由丑○○、丙○○、
      甲○○、癸○○等人決定犯案後，再由丑○○以MSN 通知
      伊參與，伊乃於98年4 月10日上午6 時許，從台中搭遊覽
      車到台南，在台南某公園與丑○○、丙○○、甲○○、癸○○會合後，就分乘3 部機車，一起前往高雄鳳山，之後
      由癸○○在銀行裡負責觀察被害人提領現金的情形，再傳
      簡訊通知丙○○，嗣由丑○○騎機車載丙○○，伊騎機車
      載甲○○跟在丑○○他們後面，負責把風，並由丙○○下
      手行搶，搶得的金額是100 萬元，伊分得11萬元等語（見
      偵1 卷第190 頁、第207 頁背面）；被告甲○○於本院訊
      問中陳稱：參與本次犯行者，除伊之外，尚有癸○○、丙○○、丑○○、辛○○等語（見院1 卷第62頁）相符，並
      有被害人陳秀幸遭搶地點附近之監視錄影翻拍相片（見偵
      1 卷第52頁，拍攝到作案歹徒所騎乘之其中1 輛機車，係
      懸掛7HK-992 號車牌）、失車唯讀案件基本資料（見偵4
      卷第76頁）在卷可稽，則被告癸○○、辛○○、甲○○、
      丙○○、丑○○以前開分工方式，騎乘懸掛被害人劉先佑
      失竊之7HK-992 號車牌之機車為作案工具，而搶奪告訴人
      陳秀幸前開財物等事實，堪以認定。
（二）被告丙○○、丑○○、癸○○、甲○○、辛○○於本院審
      理中雖均否認參與此部分犯行，然關於被告辛○○部分，
      其於警詢、偵訊中所為之前開陳述，經查並無其於本院審
      理中所辯稱之情狀，已於判斷此部分證據之證據能力時說
      明如上。況其於本院訊問及於98年9 月30日第1 次行準備
      程序時，對於此部分犯行仍均坦承不諱，亦如前述，且之
      後又無法就其何以於本院訊問及第1 次行準備程序時承認
      此部分犯行乙情，提出任何合理之解釋，僅空言稱：伊是
      事後才想到云云（見本院1 卷第305 頁），足證其事後翻
      異前供，純屬卸責之詞，而其就此於本院審理中改口證述
      其他被告未參與本件犯行（本院3 卷第394 至404 頁），
      則屬迴護之詞，自無從予以採認。
（三）就被告甲○○部分，其於本院訊問中，曾坦承參與此部分
      犯行，業如上述，嗣其於本院審理中雖稱：伊未於98年4
      月10日，與癸○○、丑○○、辛○○、丙○○在高雄為本
      件犯行，而伊於98年9 月14日開庭時，承認有參與本件犯
      行的原因，是因為當天辛○○從囚車上下來時，跟伊說只
      要伊承認，就可以獲得交保，伊為了能夠交保，才會承認
      有此部分犯行云云（見本院2 卷第261 至268 頁），而被
      告辛○○於本院審理中亦證述：伊有告訴甲○○多承認2
      件犯罪事實，就可以獲得交保，而伊會告訴甲○○的原因
      ，是因為伊先前作錯很多筆錄，伊怕害到甲○○，才會跟
      甲○○說云云（見本院3 卷第398 、399 頁）。然關於被
      告辛○○上開於本院審理中之證述，其既謂係擔心其先前
      所為錯誤之陳述，將使被告甲○○無故遭受刑罰，則其若
      有機會與被告甲○○討論案情，按理即應告知被告甲○○
      應據實向本院表達其未參與相關犯行，以求日後能夠獲致
      無罪判決，豈有告以需無故多承認2 件未參與之犯行，以
      企求短暫獲得交保之理？是被告辛○○前揭證詞，顯然悖
      於常理，無從予以採信。而關於被告甲○○所持前揭辯詞
      部分，依據被告甲○○於本院審理中自承：辛○○全部承
      認，卻未能獲得交保乙事，伊亦覺得很奇怪等語（見本院
      1 卷第228 頁），則其豈有可能僅聽信被告辛○○毫無根
      據且其本身亦有質疑之說詞，即無端承認其本身所未參與
      之犯行？故被告甲○○上開辯詞，亦屬無稽，堪認其事後
      翻異前供，要係推諉之詞，無從予以採認。
（四）關於被告癸○○部分，依其遭扣獲之0000000000號行動電
      話於98年4 月10日之通聯紀錄顯示（見偵4 卷第81至83頁
      ），於案發前之當日上午11時35分33秒，該行動電話有發
      送簡訊與0000000000號行動電話，且發送簡訊時之基地台
      位置，係在臺灣銀行五甲分行附近之高雄縣鳳山市○○○
      路565 巷67弄3 號7 樓樓頂，再佐以上開0000000000號號
      行動電話，於此部分犯罪事實發生前、後（如上所述，即
      前開犯罪事實（三）、（五）、（六）部分），均經被告
      癸○○持以作為通知其觀察他人領款結果之作案電話，及
      被告辛○○於警詢、偵訊中證述：癸○○在銀行裡負責觀
      察被害人提領現金的情形，再傳簡訊通知丙○○等語，則
      被告癸○○於本件案發前，先至臺灣銀行五甲分行內觀察
      告訴人陳秀幸提領現金情形，再以0000000000號行動電話
      ，將觀察結果之簡訊發送至0000000000號行動電話，以利
      其他被告強盜告訴人陳秀幸財物等事實，即堪認定。至被
      告癸○○辯稱上開0000000000號行動電話於案發當時，係
      由陳政勳所持有使用乙節，雖陳政勳於本件案發之98年4
      月10日，並未有住院接受治療之情（如前所述，陳政勳於
      98年間因病住院接受治療之時間，分別為98年3 月21日至
      4 月8 日，及98年4 月14日至98年6 月12日），然依陳政
      勳於98年3 至6 月間因病密集住院接受治療，並於98年6
      月12日病逝之情狀，顯見其當時之病況甚為嚴重，則其是
      否會持用前開0000000000號行動電話而遠至高雄參與本件
      犯行？已甚有所疑；再佐以被告癸○○先前所持之此部分
      辯解，均無足採，業已分論如前，則其此部分犯行仍執相
      同辯詞以為置辯，是否能予採認？更有所疑。此外，依上
      開0000000000號行動電話之申辦人資料所示（見偵4 卷第
      9 頁），該行動電話之申辦人為證人林頌芬，而據證人林
      頌芬於警詢中之證述，其申辦該行動電話門號後，即將之
      交與被告癸○○使用（見偵4 卷第36至40頁），且被告癸○○對此亦不否認（見偵1 卷第310 、311 頁），而該00
      00000000號行動電話遭查獲時，又係在被告癸○○處所扣
      得，且被告癸○○對於該行動電話何以會在其身上遭扣獲
      乙情，忽而稱：0000000000號行動電話，伊是於98年5 月
      15日遭查獲當天上午，在高雄火車站對面拿到的云云（見
      偵1 卷第12、13頁），嗣則改稱：0000000000號行動電話
      ，是陳政勳於98年5 月11日邀伊犯案時（指前開犯罪事實
      （六）之案件），拿給伊的云云（見本院3 卷第514 頁）
      ，先後所述有所矛盾，益證其所辯無從採信。況且，被告
      癸○○有參與本件犯行之事實，亦經被告辛○○於警詢、
      偵訊中證述明確，堪認被告癸○○所辯此節，要屬推諉卸
      責之詞，無從予以採認。
（五）被告辛○○前於警詢、偵訊中，證述被告癸○○、甲○○
      有參與本件搶奪犯行之證詞，要與卷內其他事證相符，業
      如前述，已足徵其該等證詞之可信性。且被告癸○○於98
      年4 月10日上午11時35分33秒，以0000000000號行動電話
      發送簡訊與0000000000號行動電話，業如前述；又該0000
      000000號行動電話，於98年4 月3 日，係由被告丙○○所
      持用乙情，亦經論述如前（即關於犯罪事實（三）之論述
      部分），而此部分犯罪事實發生時，距離98年4 月3 日，
      不過7 日，衡情該0000000000號行動電話之持用人，自仍
      係被告丙○○，是益徵被告辛○○於警詢、偵訊中之證述
      被告丙○○有參與本案乙情，係屬確然可信。另依被告辛○○上開證述內容所示，其證述最後1 名參與本件搶奪犯
      行之被告，是以MSN 通知其參與本件犯行之被告丑○○，
      按諸常理，其就被告丑○○是否參與本件搶奪犯行乙節，
      要無予以誤認之可能。此外，被告丑○○與被告辛○○並
      無重大仇怨，業如前述，衡情被告辛○○要無故為虛偽陳
      述而設詞誣陷被告丑○○之理。因此，被告丙○○、丑○○空言否認犯行，均係事後推諉之詞，無從予以採認。
（六）至證人己○○於本院審理中證述：98年4 月10日，伊與伊
      太太、丑○○，有一起去恆春做生意云云（見本院2 卷第
      255 頁），並提出其記事本以為佐證（見本院卷第297 頁
      ），然證人己○○於本院審理中所為之證述，要有諸多不
      符常情與自相矛盾之處，業已析述如前，自無從以之為有
      利於被告丑○○之認定。另證人子○○於本院審理中之證
      述內容，要與事實不符，亦經論認如上，是無從以其證詞
      而謂0000000000號行動電話實際上之持用人為陳政勳，並
      進而為何有利於被告丙○○之認定。
（七）上開7HK-992 號機車車牌，原係被害人劉先佑所有，於98
      年4 月3 日下午5 時30分許前某時，在高雄縣鳳山市○○○路93號前失竊，嗣於98年4 月10日上午11時50分許，被
      告辛○○、丙○○、丑○○、甲○○、癸○○共同以懸掛
      該車牌之機車作為犯案工具，在高雄縣鳳山市○○○路38
      9 號前，搶奪告訴人陳秀幸財物之事實，業經析述如前，
      是上開7HK-992 號機車車牌，於被告辛○○、丙○○、丑
      ○○、甲○○、癸○○持用於前開搶奪犯行時，係屬遭竊
      之贓物乙情，自堪認定。再佐以被告辛○○、丙○○、丑
      ○○、甲○○、癸○○所犯上開搶奪案件，係分工細密之
      計畫性犯案，並將作案地點選擇在非渠5 人住所附近之高
      雄縣鳳山市，顯非臨時起意而為，準此，在如此計畫縝密
      而非臨時起意之犯罪中，全部參與之被告自會擔心使用自
      己或自己親友之機車車牌作案，容易遭監視錄影設備攝錄
      其作案過程而為警循線查緝，當會設法以不法方式取得他
      人車牌，作為犯案工具，業如前述，因此，被告丙○○、
      丑○○及被告辛○○、甲○○、癸○○於參與上開搶奪案
      件之時，自已知悉上開7HK-992 號機車車牌係不法取得，
      且有共同以之作為犯案工具以逃避警方人員追查之收受贓
      物犯意聯絡甚明，從而，被告丙○○、丑○○此部分之收
      受贓物犯行，事證明確，亦堪認定。至公訴意旨認懸掛上
      開7HK-992 號車牌之機車，係由被告丙○○、丑○○所騎
      乘，而未認被告辛○○、甲○○、癸○○有共犯此部分收
      受贓物案件乙節（因之，此部分收受贓物犯行，被告辛○○、甲○○、癸○○並非被訴之被告）。被告丙○○、丑
      ○○、辛○○、甲○○、癸○○等5 人以懸掛上開失竊車
      牌之機車作為此部分搶奪犯行之犯案工具，目的係在避免
      警方人員之追查，已如上述，則無論於案發當時，係由參
      與犯案之何人騎乘懸掛上開失竊車牌之機車，其他未騎乘
      該機車之共犯，仍均有藉此避免渠等搶奪犯行遭發覺之目
      的，而有共同收受贓物之犯意聯絡至明，是尚難以被告辛○○、甲○○、癸○○未實際騎乘懸掛上開失竊車牌之機
      車，而謂渠等不需共負收受贓物罪責，因此，公訴意旨於
      此容有未合，附此敘明。
（八）綜上，被告癸○○、辛○○、丙○○、丑○○、甲○○此
      部分之搶奪犯行，及被告丙○○、丑○○此部分之收受贓
      物犯行，事證均已臻明確，堪以認定。
九、訊據被告丙○○、丑○○、癸○○、甲○○、辛○○均矢口
    否認有何前揭犯罪事實（二）所示之犯行，其中被告丑○○
    辯稱：伊未曾在高雄地區參與犯案云云；被告辛○○辯稱：
    警察嚇唬伊要全部承認，不然就會被判很重，伊先前才會承
    認此部分犯行云云（見本院3 卷第398 頁）；被告丙○○、
    癸○○、甲○○則均辯稱：伊未參與本件犯行云云。經查：
（一）此部分犯罪事實，曾經被告辛○○於本院訊問及於98年9
      月30日第1 次行準備程序時（見本院1 卷第66、204 頁）
      、被告甲○○於本院訊問時（見本院1 卷第61頁）均坦承
      不諱，並據告訴人蔡鎮宇於偵訊中證述明確（見偵1 卷第
      244 、245 頁），核與被告辛○○於警詢、偵訊中證述：
      本件是由丙○○提議犯案，案發當天早上，伊與丑○○、
      甲○○、丙○○先到台南某高速公路涵洞下碰面，再分騎
      2 輛機車到高雄小港區○○○路底與癸○○會合，然後由
      癸○○負責在銀行裡負責觀察被害人提領現金的情形，再
      傳簡訊通知丙○○，嗣由丑○○騎機車載丙○○，伊騎機
      車載甲○○，並一直跟蹤被害人到華喜爌肉店，由伊與甲○○、丑○○在店外把風，而由丙○○進入作案，本次作
      案後，伊分得6萬元等語（見偵1卷第189、207頁）；及被
      告甲○○於本院訊問中陳稱：參與本次犯行者，除伊之外
      ，尚有癸○○、丙○○、丑○○、辛○○等語（見院1卷
      第61、62頁）相符，並有合作金庫銀行前鎮分行內之監視
      錄影翻拍相片在卷可稽（見偵1卷第40頁），則被告癸○○、辛○○、甲○○、丙○○、丑○○以前開分工方式，
      不法取得告訴人蔡鎮宇財物之事實，堪以認定。又被告等
      人為此部分犯行時，係於告訴人蔡鎮宇用餐過程中，自背
      後猛力推告訴人蔡鎮宇之身體，使告訴人蔡鎮宇連同其用
      餐之桌子一併翻倒在地，再藉此機會強行取走告訴人蔡鎮
      宇斜背在身上之斜背包，業據告訴人蔡鎮宇證述在卷（見
      偵1卷第244頁）。而上開猛推他人身體使他人翻倒在地之
      手法，乃直接對於他人之身體施以暴力，要屬強暴行為甚
      明；而告訴人蔡鎮宇於用餐過程中，突然遭人以上開方式
      致使其連同餐桌一併倒地，衡以常情，其是時當係處於亟
      欲起身瞭解發生何事、暫時無法對外界事務為適當反應之
      情狀，自無法對他人強取其財物之行為，產生任何抗拒之
      作為，是上開強暴行為，已足以壓制告訴人蔡鎮宇之抗拒
      狀態，而達強盜罪所稱「不能抗拒」之程度甚明。
（二）被告丙○○、丑○○、癸○○、甲○○、辛○○於本院審
      理中雖均否認參與此部分犯行，然關於被告辛○○部分，
      其於警詢、偵訊中所為之前開陳述，經查並無其於本院審
      理中所辯稱之情狀，已於判斷此部分證據之證據能力時說
      明如上；況其於本院訊問及於98年9 月30日第1 次行準備
      程序時，對於此部分犯行仍均坦承不諱，亦如前述，且之
      後又無法就其何以於本院訊問及第1 次行準備程序時承認
      此部分犯行乙情，提出任何合理之解釋，僅空言稱：伊是
      事後才想到云云（見本院1 卷第305 頁），足證其事後翻
      異前供，純屬卸責之詞，而其就此於本院審理中改口證述
      其他被告未參與本件犯行（本院3 卷第394 至404 頁），
      則屬迴護之詞，自無從予以採認。
（三）就被告甲○○部分，其於本院訊問中，曾坦承參與此部分
      犯行，業如上述，嗣其於本院審理中雖稱：伊未於98年3
      月30日，與癸○○、丑○○、辛○○、丙○○在高雄為本
      件犯行，而伊於98年9 月14日開庭時，承認有參與本件犯
      行的原因，是因為當天辛○○從囚車上下來時，跟伊說只
      要伊承認，就可以獲得交保，伊為了能夠交保，才會承認
      有此部分犯行云云（見本院2 卷第261 至268 頁），而被
      告辛○○於本院審理中亦證述：伊有告訴甲○○多承認2
      件犯罪事實，就可以獲得交保，而伊會告訴甲○○的原因
      ，是因為伊先前作錯很多筆錄，伊怕害到甲○○，才會跟
      甲○○說云云（見本院3 卷第398 、399 頁）。然關於被
      告辛○○上開於本院審理中之證述及被告甲○○所持之辯
      解，均屬無可採信，業經析論如前（即關於前開犯罪事實
      （四）之論述），故被告甲○○事後翻異前供，顯係推諉
      之詞，自無從予以採認。
（四）關於被告癸○○部分，依告訴人蔡鎮宇於偵訊中之證述（
      見偵1 卷第245 頁）及合作金庫銀行前鎮分行內之監視錄
      影翻拍相片（見偵1 卷第40頁），告訴人蔡鎮宇於98年3
      月30日在合作金庫銀行前鎮分行內提領款項時，有1 名男
      子明顯在告訴人蔡鎮宇斜後方舉頭探看其提款情形，而該
      名男子之相貌，要與被告癸○○之面容十分契合，有被告
      癸○○於98年5 月15日為警查獲時所拍攝之相片可為比對
      （見偵1 卷第75頁），且證人即被告癸○○之友人壬○○
      於警詢中亦證稱：上開合作金庫銀行前鎮分行監視錄影翻
      拍相片上之男子，要係癸○○無誤，伊與癸○○係認識8
      年的好友，且癸○○甫在伊住處借住，所以伊可以確認等
      語（見偵4 卷第10至16頁），再佐以被告辛○○於警詢、
      偵訊中證述：本件是由癸○○負責在銀行裡負責觀察被害
      人提領現金的情形等語，堪認被告癸○○確有參與本件犯
      行，是被告癸○○空言否認犯行，顯屬卸責之詞，無從予
      以採認。
（五）被告辛○○前於警詢、偵訊中，證述被告癸○○、甲○○
      有參與本件強盜犯行之證詞，要與卷內其他事證相符，業
      如前述，已足徵其該等證詞之可信性；且被告甲○○於本
      院訊問時，所稱參與本件犯行之被告，要與被告辛○○前
      開證述內容相符，益徵被告辛○○證詞係屬可信。再佐以
      被告辛○○、甲○○所參與之此部分犯行，非如渠2 人所
      參與之其他犯行，係一面騎乘機車一面在路邊搶奪、強盜
      被害人，而係推由1 人下車進入他人店面強取告訴人蔡鎮
      宇財物，是作案情節迥異於其他案件，按諸常理，渠2 人
      就被告丙○○、丑○○是否參與本件強盜犯行乙節，要無
      予以誤認之可能。此外，被告丙○○、丑○○於本院準備
      程序中均自承：伊與甲○○並無仇怨或不愉快之處（見本
      院1 卷第226 、228 頁），且被告丙○○與被告辛○○並
      無仇怨或不愉快之處，而被告丑○○與被告辛○○亦無重
      大仇怨，業如前述，衡情被告辛○○、甲○○要無故為虛
      偽陳述而設詞誣陷被告丙○○、丑○○之理，是被告丙○○、丑○○空言否認犯行，均係事後推諉之詞，無從予以
      採認。
（六）至證人己○○於本院審理中證述：98年3 月30日下午，伊
      與丑○○一起在朋友家中喝酒、泡茶聊天云云（見本院2
      卷第254 頁），並提出其記事本以為佐證（見本院2 卷第
      296 頁），然證人己○○於本院審理中所為之證述，要有
      諸多不符常情與自相矛盾之處，業已析述如前，自無從以
      之為有利於被告丑○○之認定。
（七）綜上，被告癸○○、辛○○、丙○○、丑○○、甲○○此
      部分犯行，事證已臻明確，堪以認定。
十、訊據被告丙○○、丑○○、甲○○、辛○○均矢口否認有何
    前揭犯罪事實（一）所示之犯行，其中被告丑○○辯稱：案
    發當時，正值過年前後的時間，伊忙著在工作，並未參與本
    件犯行云云（見本院3 卷第505 頁）；被告辛○○辯稱：警
    察嚇唬伊要全部承認，不然就會被判很重，伊先前才會承認
    此部分犯行云云（見本院3 卷第398 頁）；被告甲○○辯稱
    ：98年2 月5 日，伊人在台南市○○路的友人住處睡覺，沒
    有前往案發現場云云（見偵1 卷第228 頁）；被告丙○○則
    辯稱：伊未參與本件犯行云云。經查：
（一）此部分犯罪事實，曾經被告辛○○就其被訴之竊盜及強盜
      犯行、被告丑○○就其被訴之強盜犯行，於本院訊問及本
      院於98年9 月30日行準備程序時坦承不諱（見本院1 卷第
      58、204 、224 頁），並據告訴人陳瓊媛於警詢、偵訊中
      證述明確（見偵1 卷第327 至329 頁、第335 至336 頁）
      ，核與被告辛○○於警詢、偵訊中證述：伊於98年2 月間
      ，有經丑○○以MSN 通知下，而在烏日高鐵站處，以扳手
      竊取2 面機車車牌，目的是要與丑○○、丙○○、甲○○
      等人到台南作案使用，而竊得該等車牌的翌日上午，伊就
      坐火車到台南火車站與丑○○、丙○○、甲○○見面，再
      分騎2 輛機車到1 處隱密的處所更換車牌。而於案發當天
      ，是由丙○○與丑○○先到銀行內觀察他人提領現金的情
      形，嗣由丑○○騎機車載丙○○，伊騎機車載甲○○跟在
      丑○○他們後面，負責把風，當時被害人是騎機車，由丙○○下手作案。又本件案件，是由丙○○提議犯案，至於
      伊竊得之上開2 面機車車牌，則是交由甲○○拿去丟棄，
      而丙○○有因為本案分給伊5 萬元等語（見偵1 卷第188
      至189 頁、第206 頁）；及被告丑○○於本院訊問中陳稱
      ：丙○○、辛○○有參與此部分強盜犯行等語（見本院1
      卷第58頁）相符，並有監視錄影翻拍相片（見偵4 卷第56
      頁）、失車唯讀案件基本資料（見偵1 卷第195 頁）在卷
      可稽，則被告辛○○、甲○○、丙○○、丑○○以前開分
      工方式，騎乘懸掛被害人陳建龍、楊峻逢失竊之CA6-350
      號、07 0-CBE號車牌之機車為作案工具，而不法取得告訴
      人陳瓊媛財物等事實，堪以認定。又被告等人為此部分犯
      行時，係於告訴人陳瓊媛騎乘機車過程中，以手猛力拉扯
      告訴人陳瓊媛機車尾端扶手，使告訴人陳瓊媛人車倒地，
      再藉此機會，拉斷告訴人陳瓊媛手提包之提帶而強取其財
      物，業據告訴人陳瓊媛證述在卷（見偵1 卷第335 頁）。
      而上開以手猛力拉扯機車尾端扶手使他人人車倒地之手法
      ，乃間接對於他人之身體施以暴力，要屬強暴行為甚明；
      而告訴人陳瓊媛於騎乘機車過程中，突然遭人以上開方式
      致使其人車倒地，衡以常情，其是時當因驚魂未定而無足
      夠氣力抗拒他人強取其財物之行為，而此由告訴人陳瓊媛
      於偵訊中證述：伊知道對方要強取伊的錢，所以伊倒地時
      ，還一直拉住伊的包包，但對方力量大，並把包包手提帶
      扯斷，所以伊的包包還是被搶走了等語（見偵1 卷第335
      頁），即得為佐，是上開強暴行為，已足以壓制告訴人陳
      瓊媛之抗拒狀態，而達強盜罪所稱「不能抗拒」之程度甚
      明。
（二）被告丙○○、丑○○、甲○○、辛○○於本院審理中雖均
      否認參與此部分犯行，然關於被告辛○○部分，其於警詢
      、偵訊中所為之前開陳述，經查並無其於本院審理中所辯
      稱之情狀，已於判斷此部分證據之證據能力時說明如上；
      況其於本院訊問及於98年9 月30日第1 次行準備程序時，
      對於此部分犯行仍均坦承不諱，亦如前述，且之後又無法
      就其何以於本院訊問及第1 次行準備程序時承認此部分犯
      行乙情，提出任何合理之解釋，僅空言稱：伊是事後才想
      到云云（見本院1 卷第305 頁），足證其事後翻異前供，
      純屬卸責之詞，而其就此於本院審理中改口證述其他被告
      未參與本件犯行（本院3 卷第394 至404 頁），則屬迴護
      之詞，自無從予以採認。
（三）關於被告丑○○部分，其於本院訊問及準備程序時中，曾
      坦承參與此部分之強盜犯行，已如上述，嗣其於本院審理
      中雖稱：伊是在關廟鄉搶1 位男子，金額為95萬元，當時
      參與的人有伊、甲○○、辛○○3 人，伊先前是將2 件案
      子弄混了云云（見本院3 卷第54頁），然其於本院審理中
      所陳之案件，關於犯罪地點、被害人性別、不法取得之金
      額，均與告訴人陳瓊媛遭強盜之情節有別，則被告丑○○
      是否會將2 者予以混淆？實有所疑；再佐以其於本院訊問
      中，就何人共同參與此部分犯行乙節，係陳稱：被告丙○○、辛○○有參與沒錯，但甲○○的部分伊不確定，印象
      中是另1 名瘖啞人陳政勳參與犯案（見本院1 卷第58頁）
      ，要與其於本院審理中陳稱，係由被告甲○○、辛○○與
      其共犯所謂關廟鄉的搶案云云，2 者顯有不同，益徵其並
      無將2 者予以混淆之可能，故被告丑○○事後翻異前供，
      顯係推諉之詞，自無從予以採認。
（四）關於被告甲○○部分，查0000000000號行動電話，係被告
      甲○○所申辦並使用之門號，有該門號之申請資料查詢結
      果（外放，未附卷）可稽，並經被告甲○○於本院審理中
      自承在卷（見本院1 卷第229 頁）。而依該0000000000號
      行動電話於98年2 月5 日之通聯紀錄顯示（見偵3 卷第39
      至43頁），該行動電話於與告訴人陳瓊媛遭強取財物時間
      點相近之是日上午11時22分許，有與其他行動電話為通聯
      之情（然無足夠證據顯示該通聯內容與犯本件強盜犯行有
      關），而為通聯時，其基地台位置係在台南縣歸仁鄉○○
      街○ 段15號4 樓，而據中華電信股份有限公司行動通信分
      公司所提供之上開基地台涵蓋範圍資料顯示（見本院2 卷
      第155 至159 頁），該基地台涵蓋之通訊範圍，包括告訴
      人陳瓊媛提領款項之第一銀行歸仁分行（址設台南縣歸仁
      鄉○○路○段55號），而該基地台之所在位置，距離告訴
      人陳瓊媛遭強盜地點之台南縣歸仁鄉○○○路○ 段98號前
      ，僅有2.6 公里，然距離被告甲○○稱其所在之台南市○○路，則遠達11公里，且非上開基地台所得涵蓋之通訊範
      圍，準此，持用上開行動電話之被告甲○○，於本件案發
      當時，顯然有在案發現場附近，並非如其所辯，係在其友
      人台南市○○路之住處睡覺，是其前開辯解，要屬事後卸
      責之詞，無從採認，並可徵被告辛○○於警詢、偵訊中證
      述被告甲○○有參與本件犯行，要屬確然可信。被告甲○○雖另辯稱：伊所有之0000000000號行動電話，可能是伊
      打麻將而累到趴著休息時，遭人趁機取走使用云云（見本
      院3 卷第505 頁），然其就其上開0000000000號行動電話
      之使用狀況，先於警詢中陳稱：該0000000000號行動電話
      伊於4 年前有使用過，但之後朋友向伊借用時損壞，伊就
      沒有再使用了，並於98年5 月1 日，將之贈送與不知名之
      友人云云（見偵2 卷第105 、106 頁），嗣於本院準備程
      序中則稱：該0000000000號行動電話，伊於98年3 月1 日
      就未再使用，不知道將該門號SIM 卡之丟棄到何處云云（
      見本院1 卷第229 頁），非但先後所述有所矛盾，且與該
      門號之基本資料及通聯紀錄顯示（外放，未附卷），該門
      號於98年4 月5 日迄98年9 月間，均仍正常使用，且有多
      達數十頁之通聯資料之情狀不符，足徵被告甲○○就該行
      動電話之真實使用情形，有故意為不實陳述之情。而該行
      動電話於98年2 月5 日上午11時22分許，若果如被告甲○○所述，係遭他人私自取走使用，其僅可就此情據實以告
      ，要無刻意欺瞞該行動電話真實使用情形之理，反足徵該
      行動電話於98年2 月5 日上午11時22分許，係由被告甲○○所親自持用，其方會為前開不實陳述以圖卸己責。此外
      ，被告甲○○辯稱上開行動電話係遭他人私自取走使用乙
      情，並未能提出任何事證以實其說，自無從僅憑其空言即
      予採認，而為何有利於其之認定。
（五）被告辛○○前於警詢、偵訊中，證述被告丑○○、甲○○
      有參與本件強盜犯行之證詞，要與卷內其他事證相符，業
      如前述，已足徵其該等證詞之可信性；且被告丑○○於本
      院訊問時，亦陳稱被告丙○○有參與本件犯行，而與被告
      辛○○前開證述內容相符，益徵被告辛○○證詞係屬可信
      。另依被告辛○○上開證述內容所示，本件犯行係於被告
      丙○○提議下所為，且得手之後，亦係由被告丙○○將贓
      款分與被告辛○○，按諸常理，被告辛○○就被告丙○○
      是否參與本件強盜犯行乙節，要無予以誤認之可能；此外
      ，被告丙○○與被告辛○○間，並無何仇怨或不愉快之處
      ，業如前述，衡情被告辛○○要無故為虛偽陳述而設詞誣
      陷被告丙○○之理，是被告丙○○空言否認犯行，要屬事
      後推諉之詞，無從予以採認。
（六）此部分犯罪事實中之竊取前開2 面機車車牌之犯行，被告
      丙○○、丑○○雖均未參與犯罪構成要件行為，然本件強
      盜告訴人陳瓊媛犯行係由被告丙○○所提議犯案，並於事
      後負責分贓事宜，業據被告辛○○於警詢、偵訊中證述如
      前，是相關之犯行，乃係由被告丙○○負責主導、策劃。
      又依被告辛○○前開證述內容，其行竊上開2 面機車車牌
      之目的，係要供日後犯案所用，並係由被告丑○○以MSN
      通知其下手行竊，準此，被告丙○○、丑○○於被告辛○○下手行竊之前，顯均已知悉被告辛○○要行竊機車車牌
      ，並有以之作為日後犯案工具之竊盜犯意聯絡甚明，因此
      ，被告丙○○、丑○○均應就被告辛○○上開竊盜犯行，
      同負共犯罪責。公訴意旨就此部分竊盜犯行，認係被告丙○○以MSN 通知被告辛○○下手行竊（因之，此部分攜帶
      兇器竊盜犯行，被告丑○○並非被訴之被告），要與卷內
      證據不符，公訴意旨於此容有未合，附此敘明。
（七）另被告丑○○於本院訊問中雖稱：參與此部分犯行的，除
      丙○○、辛○○外，伊不確定甲○○有無參與，印象中另
      1 個人應該是陳政勳云云（見本院1 卷第58頁），然依據
      中央健康保險局高屏分局所檢送之陳政勳於98年間之就醫
      資料顯示（見本院2 卷第184 頁），陳政勳於98年2 月5
      日曾至位在南投縣南投市○○路870 號之南基醫院就診，
      而該處與案發地點之台南縣歸仁鄉相距甚遠，衡情其實無
      可能參與本件犯行；且於被告辛○○警詢、偵訊甚而於本
      院訊問中（見本院1 卷第66頁），均未曾謂陳政勳有參與
      本件犯行，而陳稱係由被告甲○○共犯本案。此外，被告
      甲○○確有參與本件犯行之事實，另有其0000000000號行
      動電話之通聯紀錄可為佐證，業如前述，因此，尚無從以
      被告丑○○上開主觀上並無從確認，且客觀上亦與其他事
      證不符之陳述，為何有利於被告甲○○之認定。
（八）上開070-CBE 、CA6-350 號機車車牌，原係被害人陳建龍
      、楊峻逢所有，經被告辛○○下手行竊取得後，於98年2
      月5 日上午11時30分許，被告辛○○、丙○○、丑○○、
      甲○○共同以懸掛該2 面車牌之機車作為犯案工具，在台
      南縣歸仁鄉○○○路○ 段98號前，強盜告訴人陳瓊媛財物
      之事實，業經析述如前，是上開070-CBE 、CA6-350 號機
      車車牌，於被告辛○○、丙○○、丑○○、甲○○持用於
      前開強盜犯行時，係屬遭竊之贓物乙情，自堪認定。再佐
      以被告辛○○、丙○○、丑○○、甲○○所犯上開強盜案
      件，係先策劃行竊車牌、再予分工遂行強盜犯行之計畫性
      犯案，顯非臨時起意而為，準此，在如此計畫縝密而非臨
      時起意之犯罪中，全部參與之被告自會擔心使用自己或自
      己親友之機車車牌作案，容易遭監視錄影設備攝錄其作案
      過程而為警循線查緝，當會設法以不法方式取得他人車牌
      ，作為犯案工具，業如前述，且被告辛○○、丙○○、丑
      ○○既與被告甲○○共同計畫犯案，衡情亦無就上開2 面
      機車車牌之來源而欺騙被告甲○○之理，此由被告辛○○
      前揭證述：案發當日，伊與丑○○、丙○○、甲○○會合
      後，分騎2 輛機車到1 處隱密的地方更換車牌等語，即足
      為佐。因此，本件雖無證據證明被告甲○○於被告辛○○
      下手竊取上開2 面機車車牌之前，即與被告辛○○、丙○○、丑○○等人有共同竊取該2 面機車車牌之犯意聯絡，
      然於其參與上開強盜案件之時，自已知悉上開2 面機車車
      牌係不法取得，並有將之作為犯案工具以逃避警方人員追
      查之收受贓物犯意甚明，從而，被告甲○○此部分之收受
      贓物犯行，事證明確，亦堪認定。
（九）綜上，被告辛○○、丙○○、丑○○、甲○○此部分之強
      盜犯行，及被告甲○○此部分之收受贓物犯行，事證均已
      臻明確，堪以認定。
十一、至被告丑○○聲請傳訊其與證人己○○至各廟會工作時之
      該廟宇主委到庭作證，而欲就其否認參與之犯行，證明其
      有於各該廟宇舉行廟會時，至各該廟宇工作，並未參與相
      關犯行乙節。查被告丑○○聲請傳訊上開證人，並未能提
      出該等證人之姓名、住址等可得特定對象之資料（見本院
      3 卷第501 頁），是其聲請傳訊上開證人，要屬不能調查
      ，被告丑○○前揭所請，尚屬無據，併予敘明。
十二、論罪科刑部分
（一）按刑法第321 條第1 項第3 款之攜帶兇器竊盜罪，係以行
      為人攜帶兇器竊盜為其加重條件，此所謂兇器，其種類並
      無限制，凡客觀上足對人之生命、身體、安全構成威脅，
      具有危險性之兇器均屬之，且祇須行竊時攜帶此種具有危
      險性之兇器為已足，並不以攜帶之初有行兇之意圖為必要
      （最高法院79年臺上字第5253號判例足資參照）。本件被
      告辛○○持以為前開犯罪事實（一）、（八）所示竊取機
      車車牌犯行之扳手，既足以用以拆取車牌，顯見其質地堅
      硬，並有相當之長度可供施力，客觀上自足對人之生命、
      身體、安全構成威脅，要屬兇器無疑。因此，
  １、核被告辛○○、丙○○、丑○○、甲○○4 人於前開犯罪
      事實（一）中，強取告訴人陳瓊媛財物之所為，均係犯刑
      法第330 條第1 項（犯強盜罪而有第321 條第1 項第4 款
      之情形）之結夥強盜罪；被告辛○○、丙○○於此部分犯
      罪事實中，竊取上開070-CBE 號、CA6-350 號機車車牌之
      所為，另均係犯刑法第321 條第1 項第3 款之攜帶兇器竊
      盜罪；而被告甲○○於此部分事實中，收受上開070-CBE
      號、CA6- 350號機車車牌之所為，則係另犯刑法第349 條
      第1 項之收受贓物罪。
  ２、核被告辛○○、丙○○、丑○○、甲○○、癸○○前開犯
      罪事實（二）強取告訴人蔡鎮宇財物之所為，均係犯刑法
      第330 條第1 項（犯強盜罪而有第321 條第1 項第4 款之
      情形）之結夥強盜罪。
  ３、核被告辛○○、丙○○、丑○○、甲○○、癸○○於前開
      犯罪事實（三）中，不法取得被害人楊佳樺財物之所為，
      均係犯刑法第326 條第1 項（犯搶奪罪而有第321 條第1
      項第4 款之情形）之結夥搶奪罪；被告丙○○、丑○○於
      此部分事實中，收受上開623-CPD 號機車車牌之所為，則
      均係另犯刑法第349 條第1 項之收受贓物罪。
  ４、核被告辛○○、丙○○、丑○○、甲○○、癸○○於前開
      犯罪事實（四）中，不法取得告訴人陳秀幸財物之所為，
      均係犯刑法第326 條第1 項（犯搶奪罪而有第321 條第1
      項第4 款之情形）之結夥搶奪罪；被告丙○○、丑○○於
      此部分事實中，收受上開7HK-992 號機車車牌之所為，則
      均係另犯刑法第349 條第1 項之收受贓物罪。
  ５、核被告辛○○、丙○○、丑○○、甲○○、癸○○於前開
      犯罪事實（五）中，強取告訴人鍾卉詒財物之所為，均係
      犯刑法第330 條第1 項（犯強盜罪而有第321 條第1 項第
      4 款之情形）之結夥強盜罪。被告丙○○、丑○○、辛○○、甲○○於此部分事實中，收受上開BPZ-307號、F52-
      896 號機車車牌之所為，則均係另犯刑法第349 條第1 項
      之收受贓物罪。另按，行為人犯強盜罪時，於實施強暴行
      為之過程中，例如因拉扯致被害人受有傷害，乃施強暴之
      當然結果，此時自不另論傷害罪。惟因強盜罪並非以傷人
      為當然之手段，是若行為人另具有傷害故意，且發生傷害
      結果，自應成立傷害罪名，若經合法告訴，並應負傷害罪
      責（最高法院86年度台上字第3835號判決意旨可資參照）
      。本件被告等人為此部分之結夥強盜犯行時，雖造成告訴
      人鍾卉詒受有前揭傷害，並據告訴人鍾卉詒提出傷害告訴
      ，然因告訴人鍾卉詒所受之傷害，係被告等人施強暴行為
      過程中造成之結果，並非渠等另有傷害告訴人鍾卉詒之行
      為所致，是尚難認被告等人對於告訴人鍾卉詒所受前揭傷
      害，另具有傷害之故意，依據前開說明，自不另論以傷害
      罪，附此敘明。
  ６、核被告辛○○、丙○○、丑○○、丁○○、癸○○前開犯
      罪事實（六）強取被害人吳碧惠財物之所為，均係犯刑法
      第330 條第1 項（犯強盜罪而有第321 條第1 項第4 款之
      情形）之結夥強盜罪。
  ７、核被告癸○○前開犯罪事實（七）收受上開CP7-737 號機
      車車牌之所為，係犯刑法第349 條第1 項之收受贓物罪。
  ８、核被告辛○○、丙○○、丑○○、甲○○、庚○○於前開
      犯罪事實（八）中，不法取得被害人吳英雪財物之所為，
      均係犯刑法第326 條第1 項（犯搶奪罪而有第321 條第1
      項第4 款之情形）之結夥搶奪罪；被告辛○○於此部分犯
      罪事實中，竊取上開GX5-763 號機車車牌之所為，另係犯
      刑法第321 條第1 項第3 款之攜帶兇器竊盜罪；而被告丙○○、丑○○、甲○○、庚○○於此部分事實中，收受上
      開GX5-763 號機車車牌之所為，則均係另犯刑法第349 條
      第1項 之收受贓物罪。
  ９、核被告丁○○前開犯罪事實（九）竊取上開PJ5-810 號、
      JB2-267 號機車車牌之所為，均係犯刑法第320 條第1 項
      之竊盜罪。
  １０、核被告辛○○、丙○○、丁○○、庚○○4 人於前開犯罪
      事實（十）中，欲不法取得被害人黃川宗財物而未遂之所
      為，均係犯刑法第326 條第2 項、第1 項（犯搶奪罪而有
      第321 條第1 項第4 款之情形）之結夥搶奪未遂罪。被告
      丙○○、庚○○於此部分事實中，收受上開JB2-267 號機
      車車牌之所為，則均係另犯刑法第349 條第1 項之收受贓
      物罪。
（二）按行為人以自己犯罪之意思而參與犯罪，其所參與者雖非
      犯罪構成要件之行為，仍無解於共同正犯之罪責（最高法
      院著有66年臺上字第2527號判例可參）。本件被告等人就
      上開結夥強盜、結夥搶奪、攜帶兇器竊盜、收受贓物犯行
      ，雖並非全部被告均有參與犯罪構成要件之行為，然渠等
      事先均有謀議，並欲共享不法犯罪所得，且於實施過程中
      ，參與部分之分擔行為，事後復有參與分贓、或以竊得、
      收受之車牌作為犯案工具，顯均係以自己犯罪之意思而參
      與上開犯行，甚為灼然。從而，
  １、被告辛○○、丙○○、丑○○、甲○○就前開犯罪事實（
      一）所示之結夥強盜犯行；被告辛○○、丙○○、丑○○
      （然被告丑○○部分未經起訴）就此部分犯罪事實之攜帶
      兇器竊盜犯行，均有犯意聯絡及行為分擔，為共同正犯。
  ２、被告辛○○、丙○○、丑○○、甲○○、癸○○就前開犯
      罪事實（二）所示之結夥強盜犯行，均有犯意聯絡及行為
      分擔，為共同正犯。
  ３、被告辛○○、丙○○、丑○○、甲○○、癸○○就前開犯
      罪事實（三）所示之結夥搶奪犯行及收受贓物犯行（然被
      告辛○○、甲○○、癸○○收受贓物犯行部分未經起訴）
      ，均有犯意聯絡及行為分擔，為共同正犯。
  ４、被告辛○○、丙○○、丑○○、甲○○、癸○○就前開犯
      罪事實（四）所示之結夥搶奪犯行及收受贓物犯行（然被
      告辛○○、甲○○、癸○○收受贓物犯行部分未經起訴）
      ，均有犯意聯絡及行為分擔，為共同正犯。
  ５、被告辛○○、丙○○、丑○○、甲○○、癸○○就前開犯
      罪事實（五）所示之結夥強盜犯行及收受贓物犯行（然被
      告癸○○收受贓物犯行部分未經起訴），均有犯意聯絡及
      行為分擔，為共同正犯。
  ６、被告辛○○、丙○○、丑○○、丁○○、癸○○就前開犯
      罪事實（六）所示之結夥強盜犯行，均有犯意聯絡及行為
      分擔，為共同正犯。
  ７、被告辛○○、丙○○、丑○○、甲○○、庚○○就前開犯
      罪事實（八）所示之結夥搶奪犯行；被告丙○○、丑○○
      、甲○○、庚○○就此部分犯罪事實之收受贓物犯行，均
      有犯意聯絡及行為分擔，為共同正犯。
  ８、被告丁○○與辛○○就前開犯罪事實（九）所示之竊盜犯
      行（然被告辛○○部分未經起訴），均有犯意聯絡及行為
      分擔，為共同正犯。
  ９、被告辛○○、丙○○、丁○○、庚○○就前開犯罪事實（
      十）所示之結夥搶奪未遂犯行；被告丙○○、庚○○就此
      部分犯罪事實之收受贓物犯行，均有犯意聯絡及行為分擔
      ，為共同正犯。
（三）被告癸○○所犯上開3 起結夥強盜犯行、2 起結夥搶奪犯
      行、1 起收受贓物犯行；被告丙○○所犯上開2 起攜帶兇
      器竊盜犯行、4 起結夥強盜犯行、4 起結夥搶奪犯行（含
      未遂部分）、5 起收受贓物犯行；被告辛○○所犯上開3
      起攜帶兇器竊盜犯行、4 起結夥強盜犯行、4 起結夥搶奪
      犯行（含未遂部分）、1 起收受贓物犯行；被告丁○○所
      犯上開2 起竊盜犯行、1 起結夥強盜犯行、1 起結夥搶奪
      未遂犯行；被告丑○○所犯上開4 起結夥強盜犯行、3 起
      結夥搶奪犯行、4 起收受贓物犯行；被告甲○○上開3 起
      結夥強盜犯行、3 起結夥搶奪犯行、3 起收受贓物犯行；
      被告庚○○上開2 起結夥搶奪犯行（含未遂部分）、2 起
      收受贓物犯行間，均犯罪時間不同、侵害法益有別，顯係
      分別起意所為，自均應予以分論併罰。
（四）被告丙○○、辛○○、丁○○、庚○○分別有上述之前科
      紀錄乙情，有臺灣高等法院被告前案紀錄表在卷可稽，鴝
      等受有期徒刑執行完畢，5 年內故意再犯本件最重本刑為
      有期徒刑以上之數罪，均為累犯，應依刑法第47條第1 項
      規定加重其刑。
（五）被告甲○○自幼即係聽、語能殘障之瘖啞人，業據其於本
      院審理中陳述明確（見本院審3 卷第551 頁），且其並無
      同案其餘被告如下所述之不宜減輕其刑之情狀，爰就其所
      犯上開3 起結夥強盜犯行、3 起結夥搶奪犯行、3 起收受
      贓物犯行，均依刑法第20條之規定減輕其刑。被告癸○○
      、丙○○、辛○○、丁○○、丑○○、庚○○等人，均自
      幼即係瘖啞人，固具渠等於本院審理中陳述在卷，惟渠6
      人均分別有強盜、搶奪之前科紀錄，有臺灣高等法院被告
      前案紀錄表在卷可稽，其中被告丙○○、辛○○、丁○○
      、庚○○等人，均構成累犯，業如上述，而被告癸○○、
      丑○○則係均於假釋期間犯有前揭犯行，且依上開臺灣高
      等法院被告前案紀錄表及渠等相關案件之判決書所示，渠
      6 人甫執行完畢或假釋中之上開案件，均曾有因渠等係瘖
      啞人而減輕其刑之情，然渠6 人卻於短時間內即再犯本件
      犯行，足見渠等均未能珍惜上開寬典，痛改前非，是實不
      宜再依刑法第20條規定予以減輕其刑，併予敘明。
（六）爰審酌被告等人不知以正當方式賺取財物，為貪圖不法利
      益，竟恣意強盜、搶奪他人物品，且為遂行渠等強盜、搶
      奪犯行，復任意竊取或收受他人失竊之機車車牌，所為實
      不可取，且於強盜被害人吳碧惠、告訴人鍾卉詒財物過程
      中，致使被害人吳碧惠、告訴人鍾卉詒分別受有傷害，犯
      罪手段甚為兇暴，又除被告丁○○、庚○○外，其餘被告
      均於本院審理時，矢口否認大部分之被訴犯行，甚而將罪
      責推卸與已經過世之陳政勳，犯後態度非佳，並難認渠等
      確實已有悔悟之意，復參以各犯行之被害人因本案所受之
      財物損失及傷害程度，及被告等人先前因犯強盜罪、搶奪
      罪及其他財產犯罪而經論罪科刑之次數等一切情狀，分別
      量處如主文所示之刑，並均依刑法第51條第5 款規定，分
      別定如主文所示之應執行刑，以示懲儆。
（七）扣案如附表9 編號25所示之被告癸○○合作金庫銀行存摺
      1 本，係被告癸○○所有，業據其於警詢中陳述在卷（見
      偵1 卷第16頁），且係供被告癸○○、丙○○、丑○○、
      甲○○、辛○○共同為前開犯罪事實（三）所示結夥搶奪
      犯行所用之物，業如前述，爰依刑法第38條第1 項第2 款
      規定，併予宣告沒收。另扣案如附表15編號4 所示之假髮
      1 頂，係被告庚○○所有，業據其於本院審理中陳述在卷
      （見本院3 卷第545 、546 頁），且依卷附被告庚○○於
      遭查獲時所拍攝之相片（見偵2 卷第211 頁），其頭髮狀
      況正常，衡情並不需於至臺灣中小企業銀行林口分行探看
      他人領款情形時，特地頭戴假髮，堪認其頭戴該頂扣案假
      髮之目的，係為改變其外貌，避免因銀行內監視錄影器攝
      錄其容貌，而循線查悉其及其他共犯參與犯案，因此，該
      扣案之假髮，係供被告庚○○、丙○○、辛○○、丁○○
      共同為前開犯罪事實（十）所示結夥搶奪未遂犯行所用之
      物，亦依刑法第38條第1 項第2 款規定，併予宣告沒收。
      至於扣案如附表11編號3 、15所示之2 部重型機車，雖經
      檢察官於起訴書中特別表示允予宣告沒收，然該2 部重型
      機車，分別係登記為李政昌及子○○所有，有車籍資料查
      詢結果在卷可稽（見本院3 卷第602 、603 頁），非為被
      告等人所有，且亦無證據證明被告等人有騎乘該2 部重型
      機車，為上開犯罪事實中所示之任何犯行，要予得為沒收
      之規定不符，自無從併為沒收之宣告。另扣案如附表11編
      號7 所示之扳手1 支，雖係自被告辛○○處所扣獲，並經
      被告辛○○自承係其所有（見偵2 卷第65頁），然無證據
      證明係其持以為上開犯罪事實（一）、（八）所示攜帶兇
      器竊盜犯行所使用之扳手；又如附表9 編號8 所示之0000
      000000號行動電話，雖係供前開犯罪事實（三）至（六）
      所示結夥搶奪、結夥強盜犯行所用之物，惟無證據證明係
      被告等人所有；此外，附表9 至15所示之其他扣案物品，
      亦無證據證明與被告等人前開犯行有何相關，故均不為沒
      收之宣告，附此敘明。
（貳）無罪部分
一、公訴意旨另以：
（一）被告辛○○、丙○○共同基於意圖為自己不法所有之犯意
      聯絡，由被告丙○○以MSN 通知被告辛○○竊取機車車牌
      作為犯案使用，被告辛○○遂於98年1 月19日夜間9 時30
      分許前某時，在台中市○○○路大慶火車站旁，持客觀上
      足供為兇器使用之扳手1 支，竊取被害人蔡鎮謙所有之LB
      F-772 號機車車牌1 面，因認被告辛○○、丙○○均涉犯
      刑法第321 條第1 項第3 款之攜帶兇器竊盜罪嫌。
（二）被告癸○○、丙○○、丑○○、甲○○、辛○○共同基於
      意圖為自己不法所有之犯意聯絡，由被告癸○○於98年1
      月21日下午某時，至台南縣永康市富邦銀行觀察民眾提領
      款項情形，適有告訴人乙○○在該銀行換取百元新鈔共計
      5 萬元後，駕駛自用小客車離去該處，被告癸○○旋即以
      傳送簡訊方式，通知在外等候之被告丙○○、丑○○、甲○○、辛○○等人，渠等再分乘2 輛機車在後尾隨，其中
      被告辛○○騎乘懸掛前揭竊得之LBF-772 號車牌之機車搭
      載被告甲○○，被告丑○○則騎乘另1 輛機車搭載被告丙○○。而被告癸○○、丑○○、甲○○等3 人，均明知上
      開LBF-772 號機車車牌，係被告丙○○指示被告辛○○所
      竊得之贓物，仍共同基於收受贓物之犯意聯絡，收受使用
      上開贓車車牌懸掛在渠等騎乘之機車上，以掩蔽行蹤。嗣
      至台南縣仁德鄉○○路9 巷76號前，乙○○下車而開啟右
      前車門時，被告丙○○等其中1 人旋即衝向乙○○，以強
      暴方式壓制乙○○頸部，致其不能抗拒，而強盜得手5 萬
      元後逃逸，因認被告癸○○、丙○○、丑○○、甲○○、
      辛○○均涉犯刑法第330 條第1 項之加重強盜罪嫌，被告
      癸○○、丑○○、甲○○另均涉犯刑法第349 條第1 項之
      收受贓物罪嫌。
（三）被告丑○○明知070-CBE 號、CA6-350 號機車車牌，係被
      告丙○○指示被告辛○○所竊得之贓物，仍基於收受贓物
      之犯意，於98年2 月5 日，與被告丙○○、辛○○、甲○○，共同騎乘懸掛上開贓車車牌之機車尾隨被害人陳瓊媛
      ，並在台南縣歸仁鄉○○○路○ 段98號前，強盜取得被害
      人陳瓊媛財物，因認被告丑○○涉犯刑法第349 條第1 項
      之收受贓物罪嫌。
（四）被告辛○○明知JB2-267 號機車車牌，係被告丁○○所竊
      得之贓物，仍基於收受贓物之犯意，由被告丁○○將該車
      牌懸掛在其所騎乘之機車上，並搭載被告辛○○，與被告
      丙○○、庚○○，共同於98年7 月24日下午2 時30分許，
      在桃園縣龜山鄉○○○路與忠義路2 段路口處，搶奪被害
      人黃川宗財物未遂，因認被告辛○○涉犯刑法第349 條第
      1 項之收受贓物罪嫌。
二、按被告未經審判證明有罪確定前，推定其為無罪；犯罪事實
    ，應依證據認定之，無證據不得認定犯罪事實；而被告之自
    白，不得作為有罪判決之唯一證據，仍應調查其他必要之證
    據，以察其是否與事實相符。又不能證明被告犯罪或其行為
    不罰者，應諭知無罪之判決，刑事訴訟法第154 條、第156
    條第2 項、第301 條第1 項分別定有明文。次按，認定犯罪
    事實所憑之證據，雖不以直接證據為限，間接證據亦包括在
    內，然而無論直接證據或間接證據，其為訴訟上之證明，須
    於通常一般人均不致有所懷疑，而得確信其為真實之程度者
    ，始得據為有罪之認定，倘其證明尚未達到此一程度，而有
    合理之懷疑存在時，即難遽採為不利被告之認定，最高法院
    著有76年臺上字第4986號判例可資參照。又依刑事訴訟法第
    161 條第1 項規定，檢察官就被告犯罪事實，應負舉證責任
    ，並指出證明之方法。因此，檢察官對於起訴之犯罪事實，
    應負提出證據及說服之實質舉證責任。倘其所提出之證據，
    不足為被告有罪之積極證明，或其指出證明之方法，無從說
    服法院以形成被告有罪之心證，基於無罪推定之原則，自應
    為被告無罪判決之諭知，最高法院亦著有92年臺上字第128
    號判例可參。末按，犯刑法第320 條第1 項或同法第321 條
    第1 項之罪，於竊盜得逞後，持有、使用竊得之物品，或將
    竊得之物品出售、轉讓與他人，乃竊盜之當然結果，自不另
    論以相關之贓物罪責。
三、檢察官認被告辛○○、丙○○、癸○○、丑○○、甲○○涉
    犯前揭犯罪事實（一）、（二）所示罪嫌，無非係以被告辛○○之自白、證述及被害人蔡鎮謙、告訴人乙○○之證述為
    據；而認被告丑○○涉犯前開犯罪事實（三）所示罪嫌，係
    以被告辛○○、告訴人陳瓊媛之證述，及070-CBE 號、CA6-
    350 號機車車牌之失竊查詢資料為據；另認被告辛○○涉犯
    前開犯罪事實（四）所示罪嫌，則係以被告辛○○、丁○○
    之供述、被害人曾麗美、黃川宗之證述及監視錄影翻拍相片
    為據。訊據被告辛○○、丙○○、癸○○、丑○○、甲○○
    均堅決否認有何上開犯罪事實（一）、（二）所示犯行，被
    告辛○○辯稱：伊於警詢及偵訊中承認此部分犯行，是因為
    看不清楚手語，才會承認云云（見本院1 卷第204 頁）；被
    告丙○○辯稱：伊沒有以MSN 要求辛○○去偷車牌，也沒有
    參與強盜乙○○之犯行等語（見本院3 卷第501 、502 頁）
    ；被告癸○○辯稱：案發當時，伊在桃園打麻將，並未參與
    本件犯行等語（見本院1 卷第224 頁）；被告甲○○辯稱：
    98年1 月期間，伊大部分都在家裡打麻將，沒有參與犯案等
    語（見本院卷第502 ）；被告丑○○則辯稱：伊未參與本件
    犯行等語。而訊據被告丑○○亦否認有何上開犯罪事實（三
    ）所示犯行，辯稱：案發當時，正值過年前後的時間，伊忙
    著在工作，並未參與強盜陳瓊媛財物之犯行（見本院3 卷第
    505 頁）。另訊據被告辛○○則不否認有參與上開犯罪事實
    （四）所示之搶奪被害人黃川宗財物未遂之犯行，然否認有
    收受贓物之情，辯稱：伊不知道車牌是偷來的，是到了現場
    ，坐上機車之後，丁○○才告訴伊車牌是偷的云云（見本院
    3 卷第521、522頁）。
四、關於被告辛○○、丙○○、癸○○、丑○○、甲○○涉犯前
    揭犯罪事實（一）、（二）部分：
（一）被害人蔡鎮謙所有之LBF-772 號機車車牌1 面，於前開時
      、地遭人竊取；而告訴人乙○○於上開時、地，遭人以前
      揭強暴方式，強盜取走其至銀行換鈔之5 萬元現金，而強
      盜告訴人乙○○之歹徒所騎乘之機車，有1 部機車車號尾
      數為「772 」等事實，業據被害人蔡鎮謙於偵訊中（見偵
      1 卷第332 、333 頁）、告訴人乙○○於警詢、偵訊及本
      院審理中（見本院3 卷第360 至367 頁）證述明確，固堪
      認定。又被告辛○○前於警詢、偵訊中，均自白有此部分
      犯行，並證述被告丙○○有參與上開犯罪事實（一）所示
      之竊盜犯行，被告丙○○、癸○○、丑○○、甲○○有參
      與上開犯罪事實（二）所示之強盜犯行，有其警詢筆錄、
      偵訊筆錄在卷可稽（見偵1 卷第187 、205 、206 頁），
      而其於警詢、偵訊中所為之上開陳述，並無其所稱看不清
      楚手語之情，已於判斷此部分證據之證據能力時說明如上
      ，故被告辛○○、丙○○、癸○○、丑○○、甲○○是否
      犯有前揭犯罪事實（一）、（二）所示犯行，即應視被告
      辛○○上開自白、證述，是否與卷內其他事證相符以決。
（二）依告訴人乙○○於警詢、偵訊及本院審理中之證述，其均
      證稱對其為上開強盜犯行之歹徒共有3 人，並係分乘2 輛
      機車，而其此一證述內容，要與其所提供之案發現場監視
      錄影翻拍相片相符（見偵3 卷第172 至176 頁），自堪予
      以採認。然被告辛○○於警詢、偵訊中，就此部分強盜犯
      行之犯罪情節，則係陳稱：案發當時，係由丑○○騎乘機
      車搭載丙○○，伊騎乘機車搭載甲○○，由丙○○下手強
      取被害人財物云云（見偵1 卷第187 、206 頁），是依其
      所述內容，係4 人分乘2 輛機車在現場為強盜犯行，要與
      告訴人乙○○上開證述及其提供之監視錄影翻拍相片所示
      內容，有所不符，則被告辛○○上開陳述是否足以採認？
      已甚有所疑。再者，被告辛○○於警詢、偵訊中又稱：本
      件是由丙○○提議犯案，伊因為參與本件犯行，丙○○有
      分給伊5 萬元云云（見偵1 卷第187 、206 頁），而依告
      訴人乙○○前開證述，其本件遭強盜之財物，係現金5 萬
      元，準此，若被告辛○○所述為真，則於本件有5 人參與
      強盜犯行，且被告辛○○又非主導者之情形下，其如何能
      獨自1 人分得全部贓款？此實有違常理，益徵被告辛○○
      上開陳述內容要與事實不符，難以採認。此外，告訴人乙○○於本院審理中證述：作案的歹徒都有戴全罩式安全帽
      ，所以伊難以指認作案歹徒等語（見本院3 卷第366 頁）
      ，且卷內復無其他證據，足資佐證被告辛○○、丙○○、
      癸○○、丑○○、甲○○確有為前揭犯罪事實（二）所示
      之強盜犯行，尚難遽為不利於渠等之認定。又本件既無從
      認定被告癸○○、丑○○、甲○○有前揭犯罪事實（二）
      所示之強盜犯行，自亦難認定渠3 人有以上開失竊之
      LBF-772 號機車車牌作為犯罪工具，而有前揭犯罪事實（
      二）所示之收受贓物犯行。
（三）關於前揭犯罪事實（一）所示之竊盜犯行，被告辛○○、
      丙○○經檢、警人員認渠2 人涉犯此部分犯行，部分是依
      據渠2 人有以上開失竊之LBF-772 號機車車牌，作為強盜
      告訴人乙○○財物之犯罪工具而來，然本件無從認定被告
      辛○○、丙○○有前揭強盜告訴人乙○○財物犯行，業如
      前述，則被告辛○○、丙○○是否有竊取上開LBF-772 號
      機車車牌之犯行？已非無疑。而經本院勘驗被告辛○○警
      詢錄影光碟結果，其就此部分犯罪事實之陳述，約略如下
      （見本院1 卷第306 至309 頁）：
      警方：有沒有帶人家在台中拔過車牌？
      被告：沒有，我有自己去拔過車牌，沒帶別人去。
      警方：幾次？
      被告：1 次。
      警方：什麼時候？
      被告：7 月3 日。
      警方：1 月或2 月有沒有？
      被告：沒有。
      警方：過年那段期間有沒有？
      被告：時間過太久，我忘記了。
      警方：在台中市大慶火車站那裡？
      被告：有。
      警方：1 月份？
      被告：有。
      警方：你去偷車牌作何事？
      被告：我想要換在我的機車上。
      警方：換在你的機車上要做什麼？
      被告：我想要去搶錢。
      警方：這個車牌在台南縣歸仁鄉有涉嫌搶案，是否是你所
            犯案？
      被告：不是。
      警方：（提示98年1 月19日車牌失竊資料）是不是在這個
            時間地點偷車牌？
      被告：地點是對的，但時間忘記了（經警方人員再度確認
            ，被告仍稱地點是台中火車站附近，時間忘記了）
      警方：你偷車牌作何事？
      被告：換在我機車上，打算跟別人去作案。
      警方：後來有沒有去？
      被告：在臺南。
      警方：所以上開車牌有用來在臺南作案？
      被告：有。
      警方：搶到錢之後，給你多少錢？
      被告：5 萬元。
      警方：你是總共搶到5 萬元，還是分給你5 萬元？
      被告：不知道，我就是拿到5 萬元。
      警方：時間是不是在1月份？
      被告：是，偷完車牌過了幾天。
      警方：地點在台南縣？
      被告：在台南市。
      警方：但本案在台南縣發生的？
      被告：這都是台南那邊的人負責的，台南縣或台南市我也
            不清楚，我都是負責把風。
      警方：是不是分乘機車跟在被害人後面？
      被告：對，到被害人家附近再行搶。
      警方：被害人是不是開車？
      被告：騎機車。
      警方：你是不是把案子弄混了，是不是有一次被害人是開
            車？
      被告：我不知道。
      警方：你不是騎車在跟嗎？
      被告：被害人是騎車。
      警方：1月份這件？
      被告：被害人是騎機車。我跟在後面，不知道被害人是騎
            機車還是開車。
      由上開詢答內容可知，被告辛○○於接受警方人員詢問時
      ，並無法確認其於98年1 月間，是否有在台中市○○○路
      大慶火車站旁竊取他人機車車牌之情，甚而為詢問之警方
      人員，亦懷疑被告辛○○有將所犯案件予以混淆之情，則
      被告辛○○於警詢中就此所為之陳述是否確認可信？更有
      所疑。再者，依被告辛○○前開經本院認定其所犯之案件
      中，關於竊取GX5-763 號機車車牌，再持以作為犯罪工具
      ，而行搶被害人吳英雪財物之案件（即前開有罪事實（八
      ）部分），其竊取該GX5-763 號機車車牌之地點，亦係在
      台中市○○○路大慶火車站旁，且行竊之時間，與其於警
      詢錄影光碟中一開始所陳述之行竊時間「7 月3 日」，較
      為符合；又該案之行搶地點係在台南市，被告辛○○與其
      他共犯非係搶得5 萬元款項，而係被告辛○○分得5 萬元
      贓款（見偵2 卷第71、215 頁，被告辛○○於警詢、偵訊
      中之陳述），均與其於上開警詢錄影光碟中所自行陳述之
      內容較為符合，益徵被告辛○○有將前開有罪事實（八）
      之犯行，與被訴竊取LBF-772 號機車車牌及強盜告訴人乙○○之犯罪事實予以混淆之情，實難遽論其此部分於警詢
      中之陳述，確係與事實相符。至被告辛○○於偵訊中，雖
      亦自白有竊取LBF-772 號機車車牌犯行（見偵1 卷第205
      、206 頁），然其接受該次偵訊之時間，要與其製作上開
      警詢筆錄係屬同日（均為98年8 月11日，先製作警詢筆錄
      ，再製作偵訊筆錄），而其於當日警詢中，就此部分之犯
      罪事實，既已發生前揭混淆之情，則其於同日偵訊中仍因
      混淆案情而為錯誤陳述，要非悖於常理，自亦無從以其上
      開偵訊中之自白，而為其與被告丙○○不利之認定。此外
      ，依被害人蔡鎮謙於偵訊中之證述，其並不知悉何人竊取
      其上開機車車牌，且卷內復無其他證據，足資佐證被告辛○○、丙○○確有為前揭犯罪事實（一）所示之竊盜犯行
      ，自難遽認渠2 人有此部分之犯罪事實。
五、關於被告丑○○涉犯前開犯罪事實（三）所示收受贓物罪嫌
    部分，上開070-CBE 、CA6-350 號機車車牌，原係被害人陳
    建龍、楊峻逢所有，經被告辛○○下手行竊取得後，於98年
    2 月5 日上午11時30分許，被告辛○○、丙○○、丑○○、
    甲○○共同以懸掛該等機車車牌之機車作為犯案工具，在台
    南縣歸仁鄉○○○路○ 段98號前，強盜告訴人陳瓊媛財物之
    事實，業經析述如前，是上開070-CBE 、CA6-350 號機車車
    牌，於被告丑○○持用於前開強盜犯行時，係屬遭竊之贓物
    乙情，固堪認定。然依被告辛○○於警詢、偵訊中之證述，
    其行竊上開2 面車牌之目的，係要供日後犯案所用，並係由
    被告丑○○以MSN 通知其下手行竊（見偵1 卷第188 至189
    頁、第206 頁），業如前述，準此，被告丑○○於被告辛○○竊取上開車牌之前，顯已知悉被告辛○○要行竊機車車牌
    ，並有以之作為日後犯案工具之竊盜犯意聯絡甚明，是被告
    丑○○自應就被告辛○○上開竊盜犯行，同負攜帶兇器竊盜
    之共犯罪責。而被告丑○○既為竊取上開2 面機車車牌之共
    犯，則其於竊得該2 面機車車牌後，持用該2 面機車車牌之
    行為，乃竊盜之當然結果，揆諸前開說明，自無從另論以收
    受贓物罪責。
六、關於被告辛○○涉犯前開犯罪事實（四）所示收受贓物罪嫌
    部分，上開JB2-267號機車車牌，原係被害人曾麗美所有，
    經被告丁○○下手行竊取得後，於98年7月24日下午2時30分
    許，被告丁○○、辛○○、丙○○、庚○○共同以懸掛該機
    車車牌之機車作為犯案工具，在桃園縣龜山鄉○○○路與忠
    義路2 段路口，搶奪被害人黃川宗財物未遂之事實，業經析
    述如前，固堪認定。然依據被告丁○○於本院審理中之供述
    ，其稱係被告辛○○要求其竊取上開車牌（見本院1 卷第20
    4 頁），而其此一陳述，要與其前於偵訊中陳稱：伊偷JB2-
    267 號機車車牌，是要交給辛○○，目的是為了要搶錢等語
    （見偵2 卷第231 頁）相符，且如前所述，被告辛○○與被
    告丁○○所犯上開搶奪被害人黃川宗案件，係有計畫性且分
    工細密之犯案，則被告辛○○事先交代被告丁○○竊取車牌
    作為犯案之用，要與常情無悖，足認被告丁○○所述應堪採
    信。至被告辛○○於本院審理中，以前詞辯稱其不知悉前開
    車牌係被告丁○○所竊得乙情，要與其於本院準備程序中，
    自承有被訴之此部分收受贓物犯行乙情（見本院1 卷第204
    頁），先後有所矛盾，自無從予以採認。從而，被告辛○○
    既有要求被告丁○○竊取上開機車車牌之情，且並欲以之作
    為日後犯案工具，則其與被告丁○○有竊取上開車牌之犯意
    聯絡甚明，自應就被告丁○○上開竊盜犯行，同負竊盜之共
    犯罪責。而被告辛○○既為竊取上開機車車牌之共犯，則其
    於竊得該機車車牌後，持用該機車車牌之行為，乃竊盜之當
    然結果，揆諸前開說明，自無從另論以收受贓物罪責。
七、綜上，本件檢察官認被告被告辛○○、丙○○、癸○○、丑
    ○○、甲○○涉嫌前揭犯罪事實（一）、（二）所示犯行所
    憑之證據，均尚未達於通常一般之人均不致有所懷疑，而得
    確信其為真實之程度，依刑事訴訟制度「倘有懷疑，即從被
    告之利益為解釋」、「被告應被推定為無罪」之原則，即難
    據以為被告等人不利之認定。此外，復查無其他積極之證據
    ，足資認定被告辛○○、丙○○、癸○○、丑○○、甲○○
    有何前揭犯罪事實（一）、（二）所示犯行，自屬不能證明
    被告犯罪；另檢察官認被告丑○○前開犯罪（三）所示收受
    贓物犯行，及認被告辛○○涉犯前開犯罪（四）所示收受贓
    物犯行部分，則屬不罰之行為，依首開說明，自應就此等部
    分，為被告等人無罪之諭知。至被告丑○○參與竊取070-CB
    E 、CA6-350 號機車車牌，及被告辛○○參與竊取JB2-267
    號機車車牌部分，因其基本社會事實要與被告2 人被訴收受
    贓物之犯罪事實不同，本院尚無從予以審究，應由檢察官另
    行處理，附此敘明
據上論斷，應依刑事訴訟法第299 條第1 項前段、第301 條第1
項，刑法第28條、第320 條第1 項、第321 條第1 項第3 款、第
326 條、第330 條第1 項、第349 條第1 項、第47條第1 項、第
20條、第51條第5 款、第38條第1 項第2 款，刑法施行法第1 條
之1 ，判決如主文。
本案經檢察官周天畏到庭執行職務。
中    華    民    國    99    年    1     月    13    日
                  刑事第十七庭  審判長法  官  陳建和
                                      法  官  毛妍懿
                                      法  官  陳君杰
以上正本證明與原本無異。
如不服本判決應於收受送達後10日內向本院提出上訴書狀，並應
敘述具體理由；如未敘述上訴理由者，應於上訴期間屆滿後20日
內向本院補提理由書（均須按他造當事人之人數附繕本）「切勿
逕送上級法院」。
中    華    民    國    99    年    1     月    13    日
                                      書記官  紀龍年
附錄本判決論罪科刑法條全文：
刑法第320 條第1 項
意圖為自己或第三人不法之所有，而竊取他人之動產者，為竊盜
罪，處5 年以下有期徒刑、拘役或5 百元以下罰金。
刑法第321 條第1 項
犯竊盜罪而有左列情形之一者，處6 月以上、5 年以下有期徒刑
：
一  於夜間侵入住宅或有人居住之建築物、船艦或隱匿其內而犯
    之者。
二  毀越門扇、牆垣或其他安全設備而犯之者。
三  攜帶兇器而犯之者。
四  結夥三人以上而犯之者。
五  乘火災、水災或其他災害之際而犯之者。
六  在車站或埠頭而犯之者。
刑法第325 條第1 項
意圖為自己或第三人不法之所有，而搶奪他人之動產者，處6 月
以上5 年以下有期徒刑。
刑法第326 條
犯前條第1 項之罪，而有第321 條第1 項各款情形之一者，處1
年以上7 年以下有期徒刑。
前項之未遂犯罰之。
刑法第328 條
意圖為自己或第三人不法之所有，以強暴、脅迫、藥劑、催眠術
或他法，至使不能抗拒，而取他人之物或使其交付者，為強盜罪
，處5 年以上有期徒刑。
以前項方法得財產上不法之利益或使第三人得之者，亦同。
犯強盜罪因而致人於死者，處死刑、無期徒刑或10年以上有期徒
刑；致重傷者，處無期徒刑或7 年以上有期徒刑。
第1 項及第2 項之未遂犯罰之。
預備犯強盜罪者，處1 年以下有期徒刑、拘役或3000元以下罰金
。
刑法第330 條第1 項
犯強盜罪而有第321 條第1 項各款情形之一者，處7 年以上有期
徒刑。
刑法第349 條第1 項
收受贓物者，處3 年以下有期徒刑、拘役或5 百元以下罰金。搬
運、寄藏、故買贓物或為牙保者，處5 年以下有期徒刑、拘役或
科或併科1 千元以下罰金。
附表1（被告癸○○之宣告刑）
┌──┬────────────┬───────┬─────────┐
│編號│所為犯行                │所犯罪名      │宣告刑            │
├──┼────────────┼───────┼─────────┤
│1   │前開犯罪事實（二）所示強│結夥強盜罪    │有期徒刑柒年拾壹月│
│    │盜蔡鎮宇財物之犯行      │              │                  │
├──┼────────────┼───────┼─────────┤
│2   │前開犯罪事實（三）所示搶│結夥搶奪罪    │有期徒刑壹年拾月，│
│    │奪楊佳樺財物之犯行      │              │扣案之癸○○合作金│
│    │                        │              │庫存摺壹本沒收    │
├──┼────────────┼───────┼─────────┤
│3   │前開犯罪事實（四）所示搶│結夥搶奪罪    │有期徒刑貳年貳月  │
│    │奪陳秀幸財物之犯行      │              │                  │
├──┼────────────┼───────┼─────────┤
│4   │前開犯罪事實（五）所示強│結夥強盜罪    │有期徒刑柒年柒月  │
│    │盜寅○○財物之犯行      │              │                  │
├──┼────────────┼───────┼─────────┤
│5   │前開犯罪事實（六）所示強│結夥強盜罪    │有期徒刑捌年      │
│    │盜吳碧惠財物之犯行      │              │                  │
├──┼────────────┼───────┼─────────┤
│6   │前開犯罪事實（七）所示收│收受贓物      │有期徒刑參月      │
│    │受CP7-737號車牌之犯行   │              │                  │
└──┴────────────┴───────┴─────────┘
附表2（被告丙○○之宣告刑）
┌──┬────────────┬───────┬─────────┐
│編號│所為犯行                │所犯罪名      │宣告刑            │
├──┼────────────┼───────┼─────────┤
│1   │前開犯罪事實（一）所示竊│攜帶兇器竊盜罪│有期徒刑捌月      │
│    │取070-CBE 號車牌之犯行  │              │                  │
├──┼────────────┼───────┼─────────┤
│2   │前開犯罪事實（一）所示竊│攜帶兇器竊盜罪│有期徒刑捌月      │
│    │取CA6-350 號車牌之犯行  │              │                  │
├──┼────────────┼───────┼─────────┤
│3   │前開犯罪事實（一）所示強│結夥強盜罪    │有期徒刑捌年貳月  │
│    │盜陳瓊媛財物之犯行      │              │                  │
├──┼────────────┼───────┼─────────┤
│4   │前開犯罪事實（二）所示強│結夥強盜罪    │有期徒刑捌年      │
│    │盜蔡鎮宇財物之犯行      │              │                  │
├──┼────────────┼───────┼─────────┤
│5   │前開犯罪事實（三）所示收│收受贓物      │有期徒刑肆月      │
│    │受623-CPD 號車牌之犯行  │              │                  │
├──┼────────────┼───────┼─────────┤
│6   │前開犯罪事實（三）所示搶│結夥搶奪罪    │有期徒刑壹年拾壹月│
│    │奪楊佳樺財物之犯行      │              │，扣案之癸○○合作│
│    │                        │              │金庫存摺壹本沒收  │
├──┼────────────┼───────┼─────────┤
│7   │前開犯罪事實（四）所示收│收受贓物      │有期徒刑肆月      │
│    │受7HK-992 號車牌之犯行  │              │                  │
├──┼────────────┼───────┼─────────┤
│8   │前開犯罪事實（四）所示搶│結夥搶奪罪    │有期徒刑貳年參月  │
│    │奪陳秀幸財物之犯行      │              │                  │
├──┼────────────┼───────┼─────────┤
│9   │前開犯罪事實（五）所示收│收受贓物      │有期徒刑肆月      │
│    │受BPZ-307 號、F52-896 號│              │                  │
│    │車牌之犯行              │              │                  │
├──┼────────────┼───────┼─────────┤
│10  │前開犯罪事實（五）所示強│結夥強盜罪    │有期徒刑柒年捌月  │
│    │盜寅○○財物之犯行      │              │                  │
├──┼────────────┼───────┼─────────┤
│11  │前開犯罪事實（六）所示強│結夥強盜罪    │有期徒刑捌年伍月  │
│    │盜吳碧惠財物之犯行      │              │                  │
├──┼────────────┼───────┼─────────┤
│12  │前開犯罪事實（八）所示收│收受贓物      │有期徒刑肆月      │
│    │受GX5-763 號車牌之犯行  │              │                  │
├──┼────────────┼───────┼─────────┤
│13  │前開犯罪事實（八）所示搶│結夥搶奪罪    │有期徒刑壹年捌月  │
│    │奪吳英雪財物之犯行      │              │                  │
├──┼────────────┼───────┼─────────┤
│14  │前開犯罪事實（十）所示收│收受贓物      │有期徒刑參月      │
│    │受JB2-267 號車牌之犯行  │              │                  │
├──┼────────────┼───────┼─────────┤
│15  │前開犯罪事實（十）所示搶│結夥搶奪未遂罪│有期徒刑拾月，扣案│
│    │奪黃川宗財物之犯行      │              │之假髮壹頂沒收    │
└──┴────────────┴───────┴─────────┘
附表3（被告辛○○之宣告刑）
┌──┬────────────┬───────┬─────────┐
│編號│所為犯行                │所犯罪名      │宣告刑            │
├──┼────────────┼───────┼─────────┤
│1   │前開犯罪事實（一）所示竊│攜帶兇器竊盜罪│有期徒刑柒月      │
│    │取070-CBE 號車牌之犯行  │              │                  │
├──┼────────────┼───────┼─────────┤
│2   │前開犯罪事實（一）所示竊│攜帶兇器竊盜罪│有期徒刑柒月      │
│    │取CA6-350 號車牌之犯行  │              │                  │
├──┼────────────┼───────┼─────────┤
│3   │前開犯罪事實（一）所示強│結夥強盜罪    │有期徒刑柒年拾壹月│
│    │盜陳瓊媛財物之犯行      │              │                  │
├──┼────────────┼───────┼─────────┤
│4   │前開犯罪事實（二）所示強│結夥強盜罪    │有期徒刑柒年玖月  │
│    │盜蔡鎮宇財物之犯行      │              │                  │
├──┼────────────┼───────┼─────────┤
│5   │前開犯罪事實（三）所示搶│結夥搶奪罪    │有期徒刑壹年捌月，│
│    │奪楊佳樺財物之犯行      │              │扣案之癸○○合作金│
│    │                        │              │庫存摺壹本沒收    │
├──┼────────────┼───────┼─────────┤
│6   │前開犯罪事實（四）所示搶│結夥搶奪罪    │有期徒刑貳年      │
│    │奪陳秀幸財物之犯行      │              │                  │
├──┼────────────┼───────┼─────────┤
│7   │前開犯罪事實（五）所示收│收受贓物      │有期徒刑肆月      │
│    │受BPZ-307 號、F52-896 號│              │                  │
│    │車牌之犯行              │              │                  │
├──┼────────────┼───────┼─────────┤
│8   │前開犯罪事實（五）所示強│結夥強盜罪    │有期徒刑柒年伍月  │
│    │盜寅○○財物之犯行      │              │                  │
├──┼────────────┼───────┼─────────┤
│9   │前開犯罪事實（六）所示強│結夥強盜罪    │有期徒刑捌年      │
│    │盜吳碧惠財物之犯行      │              │                  │
├──┼────────────┼───────┼─────────┤
│10  │前開犯罪事實（八）所示竊│攜帶兇器竊盜罪│有期徒刑柒月      │
│    │取GX5-763 號車牌之犯行  │              │                  │
├──┼────────────┼───────┼─────────┤
│11  │前開犯罪事實（八）所示搶│結夥搶奪罪    │有期徒刑壹年柒月  │
│    │奪吳英雪財物之犯行      │              │                  │
├──┼────────────┼───────┼─────────┤
│12  │前開犯罪事實（十）所示搶│結夥搶奪未遂罪│有期徒刑玖月，扣案│
│    │奪黃川宗財物之犯行      │              │之假髮壹頂沒收    │
└──┴────────────┴───────┴─────────┘
附表4（被告丁○○之宣告刑）
┌──┬────────────┬───────┬─────────┐
│編號│所為犯行                │所犯罪名      │宣告刑            │
├──┼────────────┼───────┼─────────┤
│1   │前開犯罪事實（六）所示強│結夥強盜罪    │有期徒刑捌年      │
│    │盜吳碧惠財物之犯行      │              │                  │
├──┼────────────┼───────┼─────────┤
│2   │前開犯罪事實（九）所示竊│竊盜罪        │有期徒刑肆月      │
│    │取PJ5-810 號車牌之犯行  │              │                  │
├──┼────────────┼───────┼─────────┤
│3   │前開犯罪事實（九）所示竊│竊盜罪        │有期徒刑肆月      │
│    │取JB2-267 號車牌之犯行  │              │                  │
├──┼────────────┼───────┼─────────┤
│4   │前開犯罪事實（十）所示搶│結夥搶奪未遂罪│有期徒刑玖月，扣案│
│    │奪黃川宗財物之犯行      │              │之假髮壹頂沒收    │
└──┴────────────┴───────┴─────────┘
附表5（被告丑○○之宣告刑）
┌──┬────────────┬───────┬─────────┐
│編號│所為犯行                │所犯罪名      │宣告刑            │
├──┼────────────┼───────┼─────────┤
│1   │前開犯罪事實（一）所示強│結夥強盜罪    │有期徒刑捌年      │
│    │盜陳瓊媛財物之犯行      │              │                  │
├──┼────────────┼───────┼─────────┤
│2   │前開犯罪事實（二）所示強│結夥強盜罪    │有期徒刑捌年      │
│    │盜蔡鎮宇財物之犯行      │              │                  │
├──┼────────────┼───────┼─────────┤
│3   │前開犯罪事實（三）所示收│收受贓物      │有期徒刑肆月      │
│    │受623-CPD 號車牌之犯行  │              │                  │
├──┼────────────┼───────┼─────────┤
│4   │前開犯罪事實（三）所示搶│結夥搶奪罪    │有期徒刑壹年玖月，│
│    │奪楊佳樺財物之犯行      │              │扣案之癸○○合作金│
│    │                        │              │庫存摺壹本沒收    │
├──┼────────────┼───────┼─────────┤
│5   │前開犯罪事實（四）所示收│收受贓物      │有期徒刑肆月      │
│    │受7HK-992 號車牌之犯行  │              │                  │
├──┼────────────┼───────┼─────────┤
│6   │前開犯罪事實（四）所示搶│結夥搶奪罪    │有期徒刑貳年參月  │
│    │奪陳秀幸財物之犯行      │              │                  │
├──┼────────────┼───────┼─────────┤
│7   │前開犯罪事實（五）所示收│收受贓物      │有期徒刑肆月      │
│    │受BPZ-307 號、F52-896 號│              │                  │
│    │車牌之犯行              │              │                  │
├──┼────────────┼───────┼─────────┤
│8   │前開犯罪事實（五）所示強│結夥強盜罪    │有期徒刑柒年捌月  │
│    │盜寅○○財物之犯行      │              │                  │
├──┼────────────┼───────┼─────────┤
│9   │前開犯罪事實（六）所示強│結夥強盜罪    │有期徒刑捌年伍月  │
│    │盜吳碧惠財物之犯行      │              │                  │
├──┼────────────┼───────┼─────────┤
│10  │前開犯罪事實（八）所示收│收受贓物      │有期徒刑參月      │
│    │受GX5-763 號車牌之犯行  │              │                  │
├──┼────────────┼───────┼─────────┤
│11  │前開犯罪事實（八）所示搶│結夥搶奪罪    │有期徒刑壹年捌月  │
│    │奪吳英雪財物之犯行      │              │                  │
└──┴────────────┴───────┴─────────┘
附表6（被告甲○○之宣告刑）
┌──┬────────────┬───────┬─────────┐
│編號│所為犯行                │所犯罪名      │宣告刑            │
├──┼────────────┼───────┼─────────┤
│1   │前開犯罪事實（一）所示收│收受贓物      │有期徒刑貳月      │
│    │受070-CBE 號、CA6-350 號│              │                  │
│    │車牌之犯行              │              │                  │
├──┼────────────┼───────┼─────────┤
│2   │前開犯罪事實（一）所示強│結夥強盜罪    │有期徒刑伍年肆月  │
│    │盜陳瓊媛財物之犯行      │              │                  │
├──┼────────────┼───────┼─────────┤
│3   │前開犯罪事實（二）所示強│結夥強盜罪    │有期徒刑伍年壹月  │
│    │盜蔡鎮宇財物之犯行      │              │                  │
├──┼────────────┼───────┼─────────┤
│4   │前開犯罪事實（三）所示搶│結夥搶奪罪    │有期徒刑壹年貳月，│
│    │奪楊佳樺財物之犯行      │              │扣案之癸○○合作金│
│    │                        │              │庫存摺壹本沒收    │
├──┼────────────┼───────┼─────────┤
│5   │前開犯罪事實（四）所示搶│結夥搶奪罪    │有期徒刑壹年參月  │
│    │奪陳秀幸財物之犯行      │              │                  │
├──┼────────────┼───────┼─────────┤
│6   │前開犯罪事實（五）所示收│收受贓物      │有期徒刑貳月      │
│    │受BPZ-307 號、F52-896 號│              │                  │
│    │車牌之犯行              │              │                  │
├──┼────────────┼───────┼─────────┤
│7   │前開犯罪事實（五）所示強│結夥強盜罪    │有期徒刑伍年      │
│    │盜寅○○財物之犯行      │              │                  │
├──┼────────────┼───────┼─────────┤
│8   │前開犯罪事實（八）所示收│收受贓物      │有期徒刑貳月      │
│    │受GX5-763 號車牌之犯行  │              │                  │
├──┼────────────┼───────┼─────────┤
│9   │前開犯罪事實（八）所示搶│結夥搶奪罪    │有期徒刑壹年      │
│    │奪吳英雪財物之犯行      │              │                  │
└──┴────────────┴───────┴─────────┘
附表7（被告庚○○之宣告刑）
┌──┬────────────┬───────┬─────────┐
│編號│所為犯行                │所犯罪名      │宣告刑            │
├──┼────────────┼───────┼─────────┤
│1   │前開犯罪事實（八）所示收│收受贓物      │有期徒刑肆月      │
│    │受GX5-763 號車牌之犯行  │              │                  │
├──┼────────────┼───────┼─────────┤
│2   │前開犯罪事實（八）所示搶│結夥搶奪罪    │有期徒刑壹年柒月  │
│    │奪吳英雪財物之犯行      │              │                  │
├──┼────────────┼───────┼─────────┤
│3   │前開犯罪事實（十）所示收│收受贓物      │有期徒刑肆月      │
│    │受JB2-267 號車牌之犯行  │              │                  │
├──┼────────────┼───────┼─────────┤
│4   │前開犯罪事實（十）所示搶│結夥搶奪未遂罪│有期徒刑玖月，扣案│
│    │奪黃川宗財物之犯行      │              │之假髮壹頂沒收    │
└──┴────────────┴───────┴─────────┘
附表8 ：被告癸○○、丙○○、辛○○、丑○○、甲○○判決無
        罪之被訴犯行
┌──┬──────────────────────┬───────┐
│編號│被訴之犯罪事實                              │被訴之被告    │
├──┼──────────────────────┼───────┤
│ 1  │於98年1 月19日夜間9 時30分許前，在台中市建國│丙○○、辛○○│
│    │南路大慶火車站旁，竊取LBF-772號機車車牌     │              │
├──┼──────────────────────┼───────┤
│ 2  │於98年1 月21日，在台南縣仁德鄉○○路9 巷76號│癸○○、丙○○│
│    │前，結夥強盜乙○○財物                      │、丑○○、王文│
│    │                                            │財、辛○○    │
├──┼──────────────────────┼───────┤
│ 3  │於98年1 月21日，在某不詳處所，收受失竊之LBF-│癸○○、丑○○│
│    │772號機車車牌                               │、甲○○      │
├──┼──────────────────────┼───────┤
│ 4  │於98年2 月5 日，在某不詳處所，收受失竊之070-│丑○○        │
│    │CBE號、CA6-350號機車車牌                    │              │
├──┼──────────────────────┼───────┤
│ 5  │於98年7 月24日，在某不詳處所，收受失竊之JB2-│辛○○        │
│    │267號機車車牌                               │              │
└──┴──────────────────────┴───────┘
附表9：被告癸○○之扣押物品表
┌──┬─────────┬───┬──┬─────────┬───┐
│編號│扣案物品          │數量  │編號│扣案物品          │數量  │
├──┼─────────┼───┼──┼─────────┼───┤
│ 1  │CP7-737號機車車牌 │1面   │ 2  │黑色鏡框眼鏡      │1副   │
├──┼─────────┼───┼──┼─────────┼───┤
│ 3  │六角扳手          │1支   │ 4  │口罩              │1個   │
├──┼─────────┼───┼──┼─────────┼───┤
│ 5  │安全帽            │1頂   │ 6  │牛仔外套          │1件   │
├──┼─────────┼───┼──┼─────────┼───┤
│ 7  │雨衣              │2套   │ 8  │0000000000號      │1具   │
│    │                  │      │    │Anycall牌行動電話 │      │
├──┼─────────┼───┼──┼─────────┼───┤
│ 9  │1000元鈔票        │4張   │ 10 │100元鈔票         │2張   │
├──┼─────────┼───┼──┼─────────┼───┤
│ 11 │台北富邦銀行信用卡│1張   │ 12 │上海銀行金融卡    │1張   │
├──┼─────────┼───┼──┼─────────┼───┤
│ 13 │兆豐銀行金融卡    │1張   │ 14 │第一銀行金融卡    │1張   │
├──┼─────────┼───┼──┼─────────┼───┤
│ 15 │臺灣銀行金融卡    │1張   │ 16 │合作金庫銀行金融卡│1張   │
├──┼─────────┼───┼──┼─────────┼───┤
│ 17 │郵局金融卡        │1張   │ 18 │台北市政府悠遊卡  │1張   │
├──┼─────────┼───┼──┼─────────┼───┤
│ 19 │台北市政府悠遊卡  │1張   │ 20 │台北富邦銀行存摺  │1本   │
├──┼─────────┼───┼──┼─────────┼───┤
│ 21 │上海商銀銀行存摺  │1本   │ 22 │兆豐銀行存摺      │1本   │
├──┼─────────┼───┼──┼─────────┼───┤
│ 23 │第一銀行存摺      │1本   │ 24 │臺灣銀行存摺      │1本   │
├──┼─────────┼───┼──┼─────────┼───┤
│ 25 │癸○○之合作金庫銀│1本   │ 26 │郵局存摺          │1本   │
│    │行存摺            │      │    │                  │      │
├──┼─────────┼───┼──┼─────────┼───┤
│ 27 │華南銀行存摺      │1本   │    │                  │      │
└──┴─────────┴───┴──┴─────────┴───┘
附表10：被告丙○○之扣押物品表
┌──┬─────────┬───┬──┬─────────┬───┐
│編號│扣案物品          │數量  │編號│扣案物品          │數量  │
├──┼─────────┼───┼──┼─────────┼───┤
│ 1  │白色長袖外套      │1件   │ 2  │白色長袖外套      │1件   │
├──┼─────────┼───┼──┼─────────┼───┤
│ 3  │Anycall牌行動電話 │1支   │ 4  │行動電話空紙盒    │1個   │
├──┼─────────┼───┼──┼─────────┼───┤
│ 5  │行動電話空紙盒    │1個   │ 6  │0000000000號      │1支   │
│    │                  │      │    │Anycall牌行動電話 │      │
└──┴─────────┴───┴──┴─────────┴───┘
附表11：被告辛○○之扣押物品表
┌──┬─────────┬───┬──┬─────────┬───┐
│編號│扣案物品          │數量  │編號│扣案物品          │數量  │
├──┼─────────┼───┼──┼─────────┼───┤
│ 1  │仟元鈔票          │27張  │ 2  │WIN手機(型號V320) │1具   │
├──┼─────────┼───┼──┼─────────┼───┤
│ 3  │重型機車(071-GRB) │1輛   │ 4  │口罩(黑色、咖啡色)│2個   │
├──┼─────────┼───┼──┼─────────┼───┤
│ 5  │手套              │1雙   │ 6  │美工刀            │1把   │
├──┼─────────┼───┼──┼─────────┼───┤
│ 7  │扳手              │1支   │ 8  │PJ5-810 號機車車牌│1面   │
├──┼─────────┼───┼──┼─────────┼───┤
│ 9  │JB2-267 號機車車牌│1面   │ 10 │安全帽(黑色、銀色)│2頂   │
├──┼─────────┼───┼──┼─────────┼───┤
│ 11 │藍色直條紋長袖襯衫│1件   │ 12 │藍色短袖牛仔襯衫  │1件   │
├──┼─────────┼───┼──┼─────────┼───┤
│ 13 │綠底星星圖案短袖花│1件   │ 14 │手提袋            │1個   │
│    │紋T恤             │      │    │                  │      │
├──┼─────────┼───┼──┼─────────┼───┤
│ 15 │重型機車(138-HBM) │1輛   │ 16 │安全帽(黑色、銀色)│2頂   │
└──┴─────────┴───┴──┴─────────┴───┘
附表12：被告丁○○之扣押物品表
┌──┬─────────┬───┬──┬─────────┬───┐
│編號│扣案物品          │數量  │編號│扣案物品          │數量  │
├──┼─────────┼───┼──┼─────────┼───┤
│ 1  │MUSOU牌草綠色背包 │1只   │ 2  │淺藍色襯衫        │1件   │
├──┼─────────┼───┼──┼─────────┼───┤
│ 3  │深藍色褲子        │1件   │ 4  │襪子              │1雙   │
├──┼─────────┼───┼──┼─────────┼───┤
│ 5  │SPORT牌球鞋       │1雙   │ 6  │手機套            │1個   │
├──┼─────────┼───┼──┼─────────┼───┤
│ 7  │0000000000號Sony  │1具   │ 8  │丁○○郵政儲金簿影│4張   │
│    │Ericsson牌行動電話│      │    │本                │      │
├──┼─────────┼───┼──┼─────────┼───┤
│ 9  │戊○○中國信託存摺│8張   │    │                  │      │
│    │簿影本            │      │    │                  │      │
└──┴─────────┴───┴──┴─────────┴───┘
附表13：被告甲○○之扣押物品表
┌──┬─────────┬───┬──┬─────────┬───┐
│編號│扣案物品          │數量  │編號│扣案物品          │數量  │
├──┼─────────┼───┼──┼─────────┼───┤
│ 1  │MOTOROLA牌行動電話│1支   │ 2  │易利信牌行動電話  │1支   │
└──┴─────────┴───┴──┴─────────┴───┘
附表14：被告庚○○之扣押物品表
┌──┬─────────┬───┬──┬─────────┬───┐
│編號│扣案物品          │數量  │編號│扣案物品          │數量  │
├──┼─────────┼───┼──┼─────────┼───┤
│ 1  │0000000000號Sony  │1支   │ 2  │庚○○之合作金庫存│1本   │
│    │Ericsson牌手機    │      │    │摺                │      │
├──┼─────────┼───┼──┼─────────┼───┤
│ 3  │合作金庫提款卡    │1張   │ 4  │庚○○之第一銀行存│1本   │
│    │                  │      │    │款存摺            │      │
├──┼─────────┼───┼──┼─────────┼───┤
│ 5  │庚○○之郵政存簿金│1本   │ 6  │仟元紙鈔          │15張  │
│    │簿                │      │    │                  │      │
├──┼─────────┼───┼──┼─────────┼───┤
│ 7  │花紋口罩          │1只   │ 8  │庚○○私章        │2枚   │
├──┼─────────┼───┼──┼─────────┼───┤
│ 9  │墨鏡              │1只   │ 10 │黑色手提袋        │1只   │
├──┼─────────┼───┼──┼─────────┼───┤
│ 11 │淺藍色女用牛仔外套│1件   │ 12 │黑色女用外套      │1件   │
├──┼─────────┼───┼──┼─────────┼───┤
│ 13 │黑色女用上衣      │1件   │    │                  │      │
└──┴─────────┴───┴──┴─────────┴───┘
附表15：被告丑○○之扣押物品表
┌──┬─────────┬───┬──┬─────────┬───┐
│編號│扣案物品          │數量  │編號│扣案物品          │數量  │
├──┼─────────┼───┼──┼─────────┼───┤
│ 1  │安非他命吸食器    │1個   │ 2  │安非他命(毛重0.3公│1包   │
│    │                  │      │    │克)               │      │
├──┼─────────┼───┼──┼─────────┼───┤
│ 3  │0000000000號      │1支   │ 4  │假髮              │1頂   │
│    │Anycall牌行動電話 │      │    │                  │      │
└──┴─────────┴───┴──┴─────────┴───┘

司法院資訊處製作；財團法人民間司法改革基金會備份。
